【裁判字號】    99,上訴,3359
【裁判日期】    991123
【裁判案由】    毒品危害防制條例
【裁判全文】
臺灣高等法院刑事判決                99年度上訴字第3359號
上  訴  人
即  被  告  李文浩
選任辯護人  羅美鈴律師
上  訴  人
即  被  告  梁春駿
選任辯護人  沈朝標律師
上  訴  人
即  被  告  黃智翔
選任辯護人  李金澤律師
上  訴  人
即  被  告  張浚益
            張慧欣
上二人共同
選任辯護人  尤伯祥律師
上  訴  人
即  被  告  張志成
            楊義雄
            黃以任
                    （
上三人共同
指定辯護人  黃俊六律師
上列上訴人等因違反毒品危害防制條例案件，不服臺灣桃園地方
法院99年度訴字第448號，中華民國99年7月30日第一審判決（起
訴案號：臺灣桃園地方法院檢察署99年度偵字第9386號），提起
上訴，本院判決如下：
    主  文
原判決撤銷。
李文浩販賣第三級毒品，累犯，處有期徒刑陸年，未扣案販賣第
三級毒品所得新臺幣萬元沒收之，如全部或一部不能沒收時，
以其財產抵償之；未扣案之如附表三編號(一)所示之物沒收，如不
能沒收時，追徵其價額。又販賣第三級毒品，累犯，處有期徒刑
陸年，未扣案販賣第三級毒品所得新臺幣萬元沒收之，如全部
或一部不能沒收時，以其財產抵償之；未扣案之如附表三編號(一)
所示之物沒收，如不能沒收時，追徵其價額。又販賣第三級毒品
，累犯，處有期徒刑陸年，未扣案販賣第三級毒品所得新臺幣
萬元沒收之，如全部或一部不能沒收時，以其財產抵償之；未扣
案之如附表三編號(一)所示之物沒收，如不能沒收時，追徵其價額
。又販賣第三級毒品，累犯，處有期徒刑陸年，未扣案販賣第三
級毒品所得新臺幣萬元沒收之，如全部或一部不能沒收時，以
其財產抵償之；未扣案之如附表三編號(一)所示之物沒收，如不能
沒收時，追徵其價額。應執行有期徒刑柒年，未扣案販賣第三級
毒品所得新臺幣拾貳萬元沒收之，如全部或一部不能沒收時，以
其財產抵償之；未扣案如附表三編號(一)所示之物沒收，如不能
沒收時，追徵其價額。
梁春駿犯如附表一所示之罪，均累犯，各處如附表一所示之刑，
沒收部分各如附表一所示。應執行有期徒刑陸年，扣案如附表三
編號(三)(四)(五)(六)(七)所示之物沒收；未扣案因販賣第三級毒品犯罪所
得新臺幣捌佰元與張浚益、張慧欣連帶沒收，如全部或一部不能
沒收時，以其與張浚益、張慧欣財產連帶抵償之；未扣案因販賣
第三級毒品犯罪所得新臺幣仟元與黃智翔、張浚益、張慧欣、
張志成連帶沒收，如全部或一部不能沒收時，以其與黃智翔、張
浚益、張慧欣、張志成財產連帶抵償之；未扣案因販賣第三級毒
品犯罪所得新臺幣肆佰元與黃智翔、張浚益、張慧欣連帶沒收，
如全部或一部不能沒收時，以其與黃智翔、張浚益、張慧欣財產
連帶抵償之；未扣案因販賣第三級毒品犯罪所得新臺幣壹仟元與
張浚益、張慧欣、楊義雄連帶沒收，如全部或一部不能沒收時，
以其與張浚益、張慧欣、楊義雄財產連帶抵償之；未扣案如附表
三編號(八)、(九)所示之物與張浚益、張慧欣、楊義雄連帶沒收，如
全部或一部不能沒收時，連帶追徵其價額；未扣案如附表三編號
(十)所示之物與張浚益、張慧欣、黃以任連帶沒收，如全部或一部
不能沒收時，連帶追徵其價額。
黃智翔犯如附表一編號(二)至(五)所示之罪，各處如附表一編號(二)至
(五)所示之刑，沒收部分各如附表一編號(二)至(五)所示。應執行有期
徒刑伍年陸月，扣案如附表三編號(三)、(四)、(五)、(六)、(七)所示之物
沒收；未扣案因販賣第三級毒品犯罪所得新臺幣仟元與梁春駿
、張浚益、張慧欣、張志成連帶沒收，如全部或一部不能沒收時
，以其與梁春駿、張浚益、張慧欣、張志成財產連帶抵償之；未
扣案因販賣第三級毒品犯罪所得新臺幣肆佰元與梁春駿、張浚益
、張慧欣連帶沒收，如全部或一部不能沒收時，以其與梁春駿、
張浚益、張慧欣財產連帶抵償之。
張浚益犯如附表一、二所示之罪，各處如附表一、二所示之刑，
沒收部分各如附表一、二所示。應執行有期徒刑陸年肆月，扣案
如附表三編號(三)、(四)、(五)、(六)、(七)所示之物沒收；未扣案因販賣
第三級毒品犯罪所得新臺幣捌佰元與梁春駿、張慧欣連帶沒收，
如全部或一部不能沒收時，以其與梁春駿、張慧欣財產連帶抵償
之；未扣案因販賣第三級毒品犯罪所得新臺幣仟元與梁春駿、
黃智翔、張慧欣、張志成連帶沒收，如全部或一部不能沒收時，
以其與梁春駿、黃智翔、張慧欣、張志成財產連帶抵償之；未扣
案因販賣第三級毒品犯罪所得新臺幣肆佰元與梁春駿、黃智翔、
張慧欣連帶沒收，如全部或一部不能沒收時，以其與梁春駿、黃
智翔、張慧欣財產連帶抵償之；未扣案因販賣第三級毒品犯罪所
得新臺幣壹仟元與梁春駿、張慧欣、楊義雄連帶沒收，如全部或
一部不能沒收時，以其與梁春駿、張慧欣、楊義雄財產連帶抵償
之；未扣案因販賣第三級毒品犯罪所得新臺幣壹仟伍佰元沒收，
如全部或一部不能沒收時，以其財產抵償之；未扣案因販賣第三
級毒品犯罪所得新臺幣佰元與黃以任連帶沒收，如全部或一部
不能沒收時，以其與黃以任財產連帶抵償之；未扣案如附表三編
號(八)、(九)所示之物與梁春駿、張慧欣、楊義雄連帶沒收，如全部
或一部不能沒收時，連帶追徵其價額；未扣案如附表三編號(十)所
示之物與梁春駿、張慧欣、黃以任連帶沒收，如全部或一部不能
沒收時，連帶追徵其價額。
張慧欣犯如附表一所示之罪，均累犯，各處如附表一所示之刑，
沒收部分各如附表一所示。應執行有期徒刑伍年陸月，扣案如附
表三編號(三)、(四)、(五)、(六)、(七)所示之物沒收；未扣案因販賣第三
級毒品犯罪所得新臺幣捌佰元與梁春駿、張浚益連帶沒收，如全
部或一部不能沒收時，以其與梁春駿、張浚益財產連帶抵償之；
未扣案因販賣第三級毒品犯罪所得新臺幣仟元與梁春駿、黃智
翔、張浚益、張志成連帶沒收，如全部或一部不能沒收時，以其
與梁春駿、黃智翔、張浚益、張志成財產連帶抵償之；未扣案因
販賣第三級毒品犯罪所得新臺幣肆佰元與梁春駿、黃智翔、張浚
益連帶沒收，如全部或一部不能沒收時，以其與梁春駿、黃智翔
、張浚益財產連帶抵償之；未扣案因販賣第三級毒品犯罪所得新
臺幣壹仟元與梁春駿、張浚益、楊義雄連帶沒收，如全部或一部
不能沒收時，以其與梁春駿、張浚益、楊義雄財產連帶抵償之；
未扣案如附表三編號(八)、(九)所示之物與梁春駿、張浚益、楊義雄
連帶沒收，如全部或一部不能沒收時，連帶追徵其價額；未扣案
如附表三編號(十)所示之物與梁春駿、張浚益、黃以任連帶沒收，
如全部或一部不能沒收時，連帶追徵其價額。
張志成犯如附表一編號(二)、(四)、(五)所示之罪，各處如附表一編號
(二)、(四)、(五)所示之刑，沒收部分各如附表一編號(二)、(四)、(五)所示
。應執行有期徒刑年陸月，扣案如附表三編號(三)、(四)、(五)、(六)
、(七)所示之物沒收；未扣案因販賣第三級毒品犯罪所得新臺幣
仟元與梁春駿、黃智翔、張浚益、張慧欣連帶沒收，如全部或一
部不能沒收時，以其與梁春駿、黃智翔、張浚益、張慧欣財產連
帶抵償之。
楊義雄共同販賣第三級毒品，處有期徒刑貳年，扣案如附表三編
號(三)、(五)、(六)所示之物沒收；未扣案因販賣第三級毒品犯罪所得
新臺幣壹仟元與梁春駿、張浚益、張慧欣連帶沒收，如全部或一
部不能沒收時，以其與梁春駿、張浚益、張慧欣財產連帶抵償之
；未扣案如附表三編號(八)、(九)所示之物與梁春駿、張浚益、張慧
欣連帶沒收，如全部或一部不能沒收時，連帶追徵其價額。
黃以任犯如附表一編號(七)及附表二編號(四)所示之罪，各處如附表
一編號(七)及附表二編號(四)所示之刑，沒收部分各如附表一編號(七)
及附表二編號(四)所示。應執行有期徒刑年，扣案如附表三編號
(三)、(五)、(六)所示之物沒收；未扣案因販賣第三級毒品犯罪所得新
臺幣佰元與張浚益連帶沒收，如全部或一部不能沒收時，以其
與張浚益財產連帶抵償之；未扣案如附表三編號(十)所示之物與梁
春駿、張浚益、張慧欣連帶沒收，如全部或一部不能沒收時，連
帶追徵其價額。
    事  實
一、李文浩於民國（下同）96年間因賭博案件，經臺灣桃園地方
    法院於96年3月30日以96年度易字第294號刑事判決判處有期
    徒刑2月，96年4月30日確定，並經臺灣桃園地方法院以97年
    度聲減字第263號裁定減刑為有期徒刑1月確定，於97年3月1
    4日易科罰金執行完畢；梁春駿於95年間因詐欺案件，經臺
    灣桃園地方法院於96年9月21日以96年度審易字第132號刑事
    判決判處有期徒刑10月，減為有期徒刑5月，96年10月29日
    確定，於96年11月29日易科罰金執行完畢；張慧欣於97年間
    因詐欺案件，經臺灣桃園地方法院於97年4月23日以97年度
    壢簡字第816號刑事簡易判決判處有期徒刑5月，97年5月26
    日確定，於97年7月8日易科罰金執行完畢。詎李文浩、梁春
    駿、張慧欣等人猶不知悔改，與黃智翔、張浚益、張志成、
    楊義雄、黃以任，均知悉愷他命（Ketamine，又稱K他命）
    係毒品危害防制條例列管之第三級毒品，依法不得販賣，竟
    萌生營利之意圖，基於販賣之犯意，分別為下列販賣第三級
    毒品愷他命之犯行：
（一）李文浩意圖營利，而基於販賣第三級毒品愷他命之犯意，
      自99年1月間某日起至99年2月13日農曆過年前某日止，以
      其所有之門號0000000000號行動電話（未扣案）充當其與
      梁春駿之聯絡電話，以新臺幣（下同）3萬3000元之價格
      ，出售第三級毒品愷他命100公克予梁春駿，而由梁春駿
      夥同黃智翔及張浚益前往李文浩位於桃園縣中壢市○○○
      路50號2樓（愛上杜拜社區）之住處拿取愷他命，雙方約
      定價金先行賒欠，待梁春駿等人將第三級毒品愷他命出售
      後，再給付價金予李文浩，而以此方式販賣第三級毒品愷
      他命予梁春駿共計2次；另自99年2月13日農曆年過後至99
      年3月3日遭警查獲前某日止，亦以每100公克3萬3000元之
      價格，出售第三級毒品愷他命予梁春駿，而由梁春駿夥同
      張浚益前往李文浩上開住處購買愷他命，雙方約定價金亦
      先行賒欠，待梁春駿等人將第三級毒品愷他命出售後再將
      價金給付予李文浩，而以此方式販賣第三級毒品愷他命予
      梁春駿共2次。嗣梁春駿只給付上開販入4次各3萬元之價
      款予李文浩，尚積欠李文浩共1萬2000元。
（二）梁春駿、黃智翔、張浚益、張慧欣知悉愷他命為毒品危害
      防制條例第2條第3項明定之第三級毒品，依法不得販賣，
      竟基於意圖營利而販賣第三級毒品愷他命之犯意聯絡，於
      99年1月間起至99年2月13日農曆過年前，由梁春駿、黃智
      翔、張浚益共同合資向李文浩以100公克3萬3000元代價購
      入第三級毒品愷他命後（購入方式如前所述），梁春駿、
      黃智翔、張浚益3人再以0.7至1公克分裝成1袋，統一交由
      梁春駿收在桃園縣中壢市○○路○段319巷19號之住處保管
      。梁春駿、黃智翔、張浚益、張慧欣則分持渠等所有如附
      表三編號(三)(四)(五)(六)所示之行動電話做為彼此間聯繫毒品愷
      他命交易之工具，梁春駿、張浚益、張慧欣於附表一編號
      (一)所示之時間、地點販賣與黃智翔。而黃智翔與梁春駿、
      張浚益、張慧欣於附表一編號(二)至(五)所示之時間、地點，
      為販賣第三級毒品愷他命與劉育燊、黃崑禎（惟黃崑禎僅
      給付400元價款，尚欠100元未付）之犯行。其中於99年1
      月底，梁春駿邀集張志成擔任送交第三級毒品愷他命與買
      家之工作，張志成遂與梁春駿、黃智翔、張浚益、張慧欣
      共同基於意圖營利而販賣第三級毒品愷他命之犯意聯絡，
      接受梁春駿之指揮，於附表一編號(二)(四)(五)所示之時間、地
      點販賣第三級毒品愷他命與劉育燊。嗣於99年2月13日農
      曆過年前某日，黃智翔退出，於99年2月間某日及2月底某
      日，梁春駿又先後邀集楊義雄、黃以任加入擔任送交第三
      級毒品愷他命與買方之工作，楊義雄接受梁春駿之指揮，
      與梁春駿、張浚益、張慧欣共同基於販賣第三級毒品愷他
      命之犯意聯絡，於附表一編號(六)所示之時間、地點販賣第
      三級毒品愷他命1包1000元與羅豪璋；黃以任接受梁春駿
      之指揮，與梁春駿、張浚益、張慧欣共同基於販賣第三級
      毒品愷他命之犯意聯絡，於附表一編號(七)所示之時間、地
      點，販賣第三級毒品愷他命1包300元與鍾文展，但鍾文展
      取得愷他命後，賒欠價款而未付。張慧欣為梁春駿之女友
      及張浚益之胞妹，負責於梁春駿不在住處時，依梁春駿之
      指示，將愷他命交付楊義雄外出販賣，且負責記帳，每販
      出1小包之愷他命，張志成、楊義雄、黃以任即可抽取100
      元之報酬。而張志成、楊義雄，黃以任將販毒所得繳回予
      梁春駿，由梁春駿將向李文浩購買愷他命之價金支付予李
      文浩後，再扣除給予張志成、楊義雄、黃以任販毒酬勞後
      ，於99年1 月間起至99年2月13日農曆過年前餘款與黃智
      翔、張浚益均分，於99年2月13日農曆過年後至遭警查獲
      前，則由梁春駿與張浚益均分。
（三）張浚益另於99年2月下旬起至同年3月間，意圖營利而基於
      販賣第三級毒品愷他命之犯意，經由網路向某真實姓名、
      年籍不詳之成年人，以每5公克2000元之代價購入第三級
      毒品愷他命後，再以每0.5公克1包300元之價格售出，而
      於附表二編號(一)(二)(三)(五)所示之時間、地點，為附表二編號
      (一)(二)(三)(五)所示販賣愷他命與陳治宏、許瀚仁之犯行。而張
      浚益與黃以任共同基於意圖營利而販賣第三級毒品愷他命
      之犯意聯絡，於99年3月3日晚間，指示黃以任送交第三級
      毒品愷他命1包予許瀚仁（惟許瀚仁賒欠價金300元），而
      為附表二編號(四)所示販賣愷他命與許瀚仁犯行。
二、案經桃園縣政府警察局蘆竹分局報請臺灣桃園地方法院檢察
    署檢察官偵查起訴。
    理  由
壹、證據能力部分：
一、被告張慧欣及其辯護人於本院行準備程序時，就證人黃以任
    於警詢、偵查中之證言認屬傳聞證據，無證據能力（本院99
    年10月18日準備程序筆錄第7頁、第17頁反面）。
（一）按被告以外之人於偵查中向檢察官所為陳述，除顯有不可
      信之情況者外，得為證據，同法第159條之1第2項定有明
      文。偵查中對被告以外之人（包括證人、鑑定人、告訴人
      、被害人及共同被告等）所為之偵查筆錄，或被告以外之
      人向檢察官所提之書面陳述，性質上均屬傳聞證據。惟現
      階段刑事訴訟法規定檢察官代表國家偵查犯罪、實施公訴
      ，依法其有訊問被告、證人及鑑定人之權，證人、鑑定人
      且須具結，而實務運作時，檢察官偵查中向被告以外之人
      所取得之陳述，原則上均能遵守法律規定，不致違法取供
      ，其可信度極高，職是，被告以外之人前於偵查中已具結
      而為證述，除反對該項供述得具有證據能力之一方，已釋
      明「顯有不可信之情況」之理由外，應認該證人於偵查中
      之陳述具有證據能力。查本件證人黃以任於檢察官偵查中
      所為之陳述（99年度偵字第9386號卷二第113頁至第118頁
      99年3月24日訊問筆錄），係在正式偵查庭內為之，且其
      從無提及檢察官在偵查時有不法取供之情形，被告張慧欣
      或其辯護人亦未釋明上開證述有何顯不可信之情況，依上
      說明，證人黃以任於偵查中之證言自亦有證據能力，合先
      敘明。
（二）刑事訴訟法第159條之2所定之傳聞之例外，即英美法所稱
      之「自己矛盾之供述」，必符合被告以外之人於檢察事務
      官、司法警察官、司法警察調查中所為之陳述，「與審判
      中不符」，且其先前之陳述，具備「可信性」及「必要性
      」二要件，始例外得適用上開規定，認其先前所為之陳述
      ，為有證據能力。此所謂「與審判中不符」，係指該陳述
      之主要待證事實部分，自身前後之供述有所不符，導致應
      為相異之認定，此並包括先前之陳述詳盡，於後簡略，甚
      至改稱忘記、不知道或有正當理由而拒絕陳述(如經許可
      之拒絕證言)等實質內容已有不符者在內。所謂「可信性
      」要件，則指其陳述與審判中之陳述為比較，就陳述時之
      外部狀況予以觀察，先前之陳述係在有其可言為真實之特
      別情況下所為者而言。例如先前之陳述係出於自然之發言
      ，審判階段則受到外力干擾，或供述者因自身情事之變化
      （如性侵害案件，被害人已結婚，為婚姻故乃隱先前之事
      實）等情形屬之，與一般供述證據應具備之任意性要件有
      別。至「必要性」要件，乃指就具體個案案情及相關證據
      予以判斷，其主要待證事實之存在或不存在，已無再從同
      一供述者取得與先前相同之陳述內容，縱以其他證據替代
      ，亦無由達到同一目的之情形。而證人黃以任於警詢時所
      為之供述，並無證明被告張慧欣是否為本件販賣第三級毒
      品愷他命之犯行，自與被告張慧欣是否為本件犯行，不具
      關聯性，而無證據能力。
二、其他被告（被告李文浩、梁春駿、黃智翔、張浚益、張志成
    、楊義雄及黃以任）及被告張慧欣（除上開證人黃以任於警
    詢及偵查中之證言外）部分：
    按被告以外之人於審判外之言詞或書面陳述，除法律有規定
    者外，不得作為證據，刑事訴訟法第159條第1項定有明文，
    此即學理上所稱「傳聞證據排除法則」。又被告以外之人於
    審判外之陳述，雖不符同法第159條之1至第159條之4之規定
    ，而經當事人於審判程序同意作為證據，法院審酌該言詞陳
    述或書面陳述作成時之情況，認為適當者，亦得為證據。當
    事人、代理人或辯護人於法院調查證據時，知有第159條第1
    項不得為證據之情形，而未於言詞辯論終結前聲明異議者，
    視為有前項之同意，此則據同法第159條之5規定甚明。鑒於
    採用傳聞證據排除法則重要理由之一，係因傳聞證據未經當
    事人之反詰問予以覈實，若當事人願放棄對原供述人之反對
    詰問時，原則上即可承認該傳聞證據之證據能力。而揆諸我
    國刑事訴訟法第159條之5之立法理由，除參照前述傳聞證據
    排除法則之基本法理外，亦參考日本刑事訴訟法第326條之
    立法例，查日本刑事審判實務之運作，有關檢察官及被告均
    同意作為證據之傳聞書面材料或陳述，可直接援引該國刑事
    訴訟法第326條作為傳聞例外之法律依據，僅在檢察官與被
    告或其辯護人不同意之情況下，乃須根據其他傳聞例外規定
    ，俾以斟酌該等傳聞書面材料或陳述是否具有證據能力，在
    當事人間無爭執之案件中，傳聞證據基本上均可依據前引規
    定提出於法院使用。據此，我國刑事訴訟法第159條之5之適
    用應可作同上之解釋。公訴人、被告張慧欣及其辯護人就本
    件判決所引之被告以外之人於審判外之陳述（除上開證人黃
    以任於警詢、偵查中之證言外，就證人楊義雄部分，僅以其
    患有精神疾病為由，認其證言缺乏憑信性，非否定其證據能
    力），及其他被告與其等辯護人皆已表明同意有證據能力（
    本院99年10月18日準備程序筆錄第9頁至第35頁），而本院
    審酌上開傳聞證據作成時之情況，核無違法取證及證明力明
    顯過低之瑕疵，為證明犯罪事實所必要，亦認為以之作為證
    據為適當，根據上開規定及說明，作為本件判決認定被告犯
    罪事實之被告以外之人於審判外陳述是否屬於傳聞之例外，
    無庸先行考量刑事訴訟法第159條之1第2項、第159條之2、
    第159條之3等規定，得逕依同法第159條之5規定作為證據。
三、刑事訴訟法第158條之3規定：「證人、鑑定人依法應具結而
    未具結者，其證言或鑑定意見，不得作為證據」。所謂「依
    法應具結而未具結者」，係指檢察官或法官依刑事訴訟法第
    175條之規定，以證人身分傳喚被告以外之人（證人、告發
    人、告訴人、被害人、共犯或共同被告）到庭作證，或雖非
    以證人身分傳喚到庭，而於訊問調查過程中，轉換為證人身
    分為調查時，此時其等供述之身分為證人，則檢察官、法官
    自應依同法第186條關於具結之規定，命證人供前或供後具
    結，其陳述始符合第158條之3規定，而有證據能力。若檢察
    官或法官非以證人身分傳喚而以告發人、告訴人、被害人或
    共犯、共同被告身分傳喚到庭為訊問時（例如刑事訴訟法第
    71條、第219條之6第2項、第236條之1第1項、第248條之1、
    第271條第2項、第271條之1第1項），其身分既非證人，即
    與「依法應具結」之要件不合，縱未命其具結，純屬檢察官
    或法官調查證據職權之適法行使，當無違法可言。而前揭在
    檢察官面前作成未經具結之陳述筆錄，係屬被告以外之人於
    偵查中向檢察官所為之陳述，本質上屬於傳聞證據，基於保
    障被告在憲法上之基本訴訟權，除該被告以外之人死亡、身
    心障礙致記憶喪失或無法陳述、滯留國外或所在不明而無法
    傳喚或傳喚不到、或到庭後拒絕陳述等情形外，如已經傳喚
    到庭具結而為陳述，並經被告之反對詰問，或被告已放棄其
    反對詰問權，前揭非以證人身分而在檢察官面前未經具結之
    陳述筆錄，除顯有不可信之情況者外，得為證據，不能因陳
    述人未經具結，即一律依同法第158條之3之規定，排除其證
    據能力（最高法院96年度臺上字第3527號判決意旨參照）。
    經查，證人梁春駿、黃智翔、張浚益於99年4月16日在檢察
    官偵查時所為之陳述，雖未經具結，然證人梁春駿、黃智翔
    前揭於偵查中之供述，是以同案被告身分在檢察官面前之陳
    述，並無證人依法應具結之問題，且證人梁春駿、黃智翔、
    張浚益於原審審理時，已以證人身分到庭經交互詰問，揆諸
    前揭說明，被告李文浩之訴訟基本權既已加以保障，從而證
    人梁春駿、黃智翔、張浚益前揭於偵查中以被告身分未經具
    結之陳述，仍有證據能力；另證人張浚益於原審羈押庭中以
    被告身分所為之陳述，因法官係以被告身分傳喚，其身分既
    非證人，即與「依法應具結」之要件不合，然其於原審法官
    面前所為之陳述，並無顯有不可信之情況，依前開最高法院
    判決意旨，證人張浚益上開陳述，自有證據能力。
貳、就被告李文浩、梁春駿、張浚益、張慧欣、張志成、楊義雄
    、黃以任及被告黃智翔附表一編號(二)至(五)販賣愷他命部分：
一、得心證之理由：
（一）訊據上訴人即被告李文浩、梁春駿、黃智翔、張浚益、張
      志成、楊義雄、黃以任對於上開販賣愷他命之事實均坦承
      不諱（99年度偵字第9386號卷一第61頁至第83頁、第106
      頁至第112頁、第146頁至第152頁、第202頁至第204頁、
      99年度偵字第9386號卷二第3頁至第7頁、第27頁至第37頁
      、第45頁至第51頁、第84頁至第90頁、本院99年10月18日
      準備程序筆錄），復有證人梁春駿於偵查中證稱：其3人
      合夥向被告李文浩購入愷他命，再分裝對外販賣，一同分
      擔利潤及虧損等語（99年度偵字第9386號卷一第110頁）
      ，證人黃智翔亦證稱：張志成、張浚益與伊同時加入合夥
      ，張志成是梁春駿找來送愷他命，楊義雄是後來才加入（
      99年度偵字第9386號卷一第148頁、第151頁），證人張浚
      益則證稱：伊和梁春駿、黃智翔合夥，賣完再分錢，各3
      分之1，張志成、楊義雄與黃以任都有幫梁春駿賣愷他命
      給他人（99年度偵字第9386號卷一第211頁至第213頁）。
      而被告張慧欣對附表一編號(一)部分之販賣愷他命犯行，亦
      供認在卷，復有通訊監察譯文、原審通訊監察書各1份附
      卷可佐（99年度偵字第9386號卷三第5頁、第48頁、第71
      頁至第77頁、第99頁、第100頁、第131頁至第133頁、第1
      53頁至第155頁、第174頁至第176頁、第158頁至第161頁
      、第164頁至第183頁、第226頁至第231頁、99年度偵字第
      9386號卷二第15頁至第24頁、第53頁至第63頁、第53頁至
      第63頁、第92頁至第96頁、原審卷第269頁至第274頁），
      堪認被告梁春駿、黃智翔、張浚益、張志成、楊義雄、黃
      以任、張慧欣上開任意性之自白，應與事實相符，堪可採
      信。惟被告張慧欣矢口否認於附表一編號(二)至(七)所示時地
      ，販賣第三級毒品愷他命之犯行，辯稱：伊沒有幫忙記帳
      或收錢，亦沒有參與附表一編號編號(二)至(七)之販賣愷他命
      犯行云云（本院99年10月18日準備程序筆錄第4頁）。
（二）被告李文浩部分：
  １、前揭事實，業據被告李文浩於本院審理時供認不諱，另查
      ：證人梁春駿於檢察官訊問及原審審理時證稱：伊在99年
      初曾向被告李文浩拿過毒品愷他命，數量都是100公克，
      價格3萬3000元，買愷他命時都是伊與被告李文浩聯絡，
      再與被告張浚益、黃智翔一起到被告李文浩位在桃園縣內
      壢愛上杜拜社區的住處，被告張浚益、黃智翔也會跟伊一
      起進到被告李文浩的住處，共向被告李文浩拿過4、5次的
      毒品，被告黃智翔應該陪伊去過2、3次，被告黃智翔在農
      曆過年前就退出，之後就由被告張浚益1個人陪伊去，賣
      完毒品之後，伊再將錢拿給被告李文浩，99年2月18日晚
      間23時45分許，被告李文浩問伊為何還不回帳給他，伊稱
      要跟下面的人催了才有辦法還，但不會「讓他跌倒」，亦
      即不會不還被告李文浩金錢，回帳是指伊將愷他命賣完之
      後，要拿錢給被告李文浩，99年1月至3月這段時間，伊要
      拿錢給被告李文浩時，伊會先打電話給被告李文浩，叫被
      告李文浩到伊的住處，見面時，被告李文浩會問伊這個是
      要還那筆金錢，伊會跟被告李文浩講清楚，有時候是還愷
      他命的錢，有時候是還賭債，伊後來回帳給被告李文浩，
      每次約3萬元至3萬2000元，還積欠被告李文浩約1、2萬元
      等語（99年度偵字第9386號卷一第260頁至第264頁、原審
      卷一第236頁至第239頁背面）。復有證人黃智翔於檢察官
      訊問及原審審理時證述：99年1月至3月間伊與被告梁春駿
      一起去向被告李文浩拿愷他命，伊去過2次，被告李文浩
      住在愛上杜拜社區，要去買毒品時，伊會開車載被告梁春
      駿與被告張浚益一起去，每次拿100公克，價格是3萬多元
      ，金錢不會當場給付，等到毒品快要賣完時，才要給付金
      錢，付錢都是由被告梁春駿負責，伊不清楚等語（99年度
      偵字第9386號卷一第270頁、原審卷第240頁、第241頁）
      ，及證人張浚益於檢察官訊問及原審審理時證稱：99年1
      月至3月間，伊與被告梁春駿一起向被告李文浩購買毒品
      ，每次拿100公克，不用當場給價款，賣完之後再回帳給
      被告李文浩，一開始是伊與被告梁春駿、黃智翔一起去2
      、3次，後來是伊與被告梁春駿一起過去，共有4次等語（
      99年度偵字第9386號卷一第265頁、原審卷第241頁至第24
      3頁）。再對照被告李文浩於本院行準備程序時供承：原
      審認定之99年1月至2月13日農曆過年前，證人梁春駿、黃
      智翔與張浚益至伊住處購買愷他命2次，每次價金3萬3000
      元，99年2月13日農曆過年後至99年3月3日警察查獲前，
      亦以100公克3萬3000元出售愷他命與證人梁春駿與張浚益
      等均屬正確等語（本院99年10月18日準備程序筆錄第3頁
      ），雖證人梁春駿、黃智翔、張浚益就向被告李文浩購入
      愷他命之次數，價格與回帳之金額，與被告李文浩所供略
      有差異，惟以被告李文浩自白之4次販賣愷他命之次數最
      少，較有利於被告李文浩，依罪證有疑，利於被告法則，
      應以被告李文浩所供之次數較為可採。又依證人梁春駿所
      證，每次回帳約3萬元至3萬2000元，目前尚欠1、2萬元，
      則以每次價金3萬3000元計算，若以每次回帳賒欠2000元
      計算，則4次合計欠款將未達1萬，因此，證人梁春駿所述
      ，應認每次回帳3萬元，每次賒欠3000元，方有4次合計欠
      款1萬元以上之可能，故堪認證人梁春駿每次回帳之金額
      為3萬元較可採信。
  ２、被告李文浩雖於原審辯稱：伊幫梁春駿向綽號「小P」所
      拿的2次毒品愷他命均未獲利云云。惟販賣第三級毒品愷
      他命犯行之法定刑度極重，係眾所週知之事實，依一般經
      驗法則，販賣毒品者鋌而走險，苟非意在營利，所為何來
      ？若被告李文浩係代證人梁春駿向「小P」購買，被告李
      文浩僅需將販賣毒品「小P」之聯繫方式交予證人梁春駿
      即可，何需代證人梁春駿向「小P」購買毒品愷他命後，
      再由被告李文浩冒多次風險代為轉交每次100公克愷他命
      予證人梁春駿？以被告李文浩與梁春駿間均非熟識至交，
      亦無何仇隙，苟非意圖營利，豈會甘冒遭檢、警查緝及重
      刑之風險，於未圖任何報酬下，專替被告梁春駿購買數量
      高達100公克之第三級毒品愷他命？且需自行承擔被告梁
      春駿拿取毒品後是否繳付價金之風險，在在均悖乎常情；
      再者，審酌販賣第三級毒品愷他命係違法行為，非可公然
      為之，亦無公定之價格，不論任何包裝，均可任意分裝增
      減分量，而每次買賣之價量，亦可能隨時依雙方間之關係
      深淺、資力、需求量及對行情之認知、來源是否充裕、查
      緝是否嚴緊，購買者被查獲時供述購買對象可能性之風險
      評估等，而異其標準，並機動調整，非可一概而論，販賣
      之利得除經坦承犯行或價量俱臻明確外，委難察得實情，
      販賣之人從價差或量差中牟利方式雖異，其意圖營利之非
      法販賣行為則一，是除非別有事證，足認係按同一價量委
      買、轉售或無償贈與，確未牟利外，尚難執此遽認非法販
      賣之證據有所未足，致使知過坦承者難辭重典，飾辭否認
      者反得僥倖，而失情理之平，是以被告李文浩應有從中賺
      取買賣差價牟利之意圖及事實，當屬合理之認定。足認被
      告李文浩於原審所辯，顯係避重就輕之詞，不足採信。
（三）就被告梁春駿、黃智翔、張浚益、張慧欣、張志成、楊義
      雄、黃以任，分別所為附表一所示之販賣愷他命部分，尚
      有下列證據可佐：
  １、編號(一)部分：
      被告黃智翔於檢察官訊問時供稱：99年2月3日下午15時29
      分26秒通聯譯文中，是伊與梁春駿之女友張慧欣對話，內
      容是拿2包愷他命，通話後約5分鐘至梁春駿中壢市○○路
      家門口，向張慧欣拿愷他命2包（99年度偵字第9386號卷
      一第148頁、第271頁）；核與被告張慧欣於本院坦承代為
      交付毒品愷他命2包與黃智翔等語相符。復有被告梁春駿
      於檢察官訊問時供稱：張慧欣有打電話告知黃智翔要拿2
      個愷他命，伊叫張慧欣幫忙拿下去，價金從合夥價款中扣
      抵等語（99年度偵字第9386號卷一第272頁至第273頁）。
      而99年2月3日下午15時29分26秒監聽譯文記載：「A（梁
      春駿女友即被告張慧欣）：喂」、「B（被告黃智翔）：
      怎麼是個女的」、「B：我等一下過去跟你拿2個一剁讚」
      、「A：好啊，什麼時候」、「B：我在附近而已，等一下
      打給你，我在送貨」、「A：好掰掰」、同日下午15時48
      分20秒監聽譯文記載：「A：喂」、「B：下樓」、「A：
      喔」，此有上開監聽譯文在卷可稽（99年度偵字第93 86
      號卷一第129頁）。足見被告梁春駿、張浚益、張慧欣之
      自白及證人黃智翔之證言此販賣愷他命之犯行相合。
  ２、編號(二)部分：
      被告梁春駿於警詢時供承：99年2月4日下午15時18分劉育
      燊打電話向伊買愷他命，伊於同日下午15時21分打電話給
      張志成，要張志成打0000000000電話給劉育燊，以愷他命
      3公克1000元賣給他等語（99年度偵字第9386號卷一第73
      頁至第74頁）；被告張志成亦供稱：99年2月4日下午3時2
      1分13秒、4時20分39秒之監聽譯文，是伊和梁春駿的通話
      ，梁春駿要伊送愷他命至中壢市公所附近，交給使用0000
      000000行動電話的買家，愷他命已完成交付，但價款未當
      場給付，買方說再和梁春駿算等語（99年度偵字第9386號
      卷二第30頁）；再證人劉育燊於警詢與檢察官訊問時分別
      證稱：99年2月4日在中壢市公所買愷他命，伊給梁春駿10
      00元，不清楚送毒品愷他命的人，有拿到愷他命等語（99
      年度偵字第9386號卷二第32頁、99年度偵字第9386號卷三
      第60頁）。而99年2月4日下午15時21分13秒監聽譯文記載
      ：「A（梁春駿）：阿成，你到SOGO後面7-11打1支電話」
      、「B（張志成）：好」、「A：打0000000000，中壢市公
      所後面」、「B：好」，同日下午16時20分39秒監聽譯文
      記載：「A（梁春駿）：他欠多少錢」、「B（張志成）：
      1 千2啊」、「A：那你出去好玩嘛」、「B：不好玩啊」
      、「A：好，好」，此有上開通訊監察譯文在卷可稽（99
      年度偵字第9386號卷二第21頁），足見確有上開販賣愷他
      命之交易，且已完成毒品愷他命交付，嗣後由被告梁春駿
      收取價金1000元。
  ３、編號(三)部分：
      被告梁春駿於警詢及偵查中供承：99年2月6日晚間21時33
      分，是伊自己帶愷他命至桃園八德麥當勞介壽路與黃崑禎
      交易成功（99年度偵字第9386號卷一第75頁、第108頁）
      ；而證人黃崑禎於警詢及檢察官訊問時證稱：99年2月初
      ，在桃園縣八德市○○路旁的麥當勞以500元向梁春駿購
      買愷他命2包，由梁春駿親自交付毒品愷他命與伊等語（
      99年度偵字第9386號卷三第96頁、第108頁至第109頁）；
      被告梁春駿復於原審審理時供稱：黃崑禎有給伊400元（
      原審卷第294頁反面）。而99年2月6日晚間21時33分58秒
      與同日晚間21時38分27秒，被告梁春駿與證人黃崑禎電話
      聯絡約定在麥當勞見面一情，亦有監聽譯文在卷可考（99
      年度偵字第9386號卷三第99頁），堪認該次確有交易毒品
      愷他命，梁春駿並取中部分價款400元。
  ４、編號(四)部分：
      被告梁春駿於警詢供承：99年2月6日伊叫張志成至中壢劉
      媽媽菜包那邊交易（99年度偵字第9386號卷一第75頁）；
      被告張志成於偵查及原審中坦承：99年2月6日梁春駿叫伊
      送愷他命去中壢劉媽媽菜包附近給綽號小刀之劉育燊，愷
      他命已交付，劉育燊有付錢等語（99年度偵字第9386號卷
      二第30頁至第31頁、原審卷一第290頁）。且證人劉育燊
      於檢察官訊問時證述：99年2月6日在中壢劉媽媽菜包附近
      交易，伊拿到3包愷他命，錢算給梁春駿等語（99年度偵
      字第9386號卷二第31頁）。而99年2月6日下午16時49分46
      秒監聽譯文記載：「B（張志成）：喂」、「A（梁春駿）
      ：還在睡覺」、「B：起來了」、「A：今天沒有出門」、
      「B：對啊」、「A：你現在去劉媽媽菜包打給小刀」、「
      B：劉媽媽菜包」、「A：他蠻急的喔！」、「B：好」，
      同日下午16時56分05秒監聽譯文記載：「A（梁春駿）：
      喂」、「B（劉育燊）：喂，你把這支電話記起來」、「A
      ：你等一下。喂！」、「B：0925」、「A：0925」、「B
      ：0 12048」、「A：012048，這是誰」、「B：我們這邊
      的人，等一下到了打這1支，多久會到」、「A：他已經出
      門，是付現金還是怎麼算」、「B：跟你算」、「A：好」
      ，此有上開監聽譯文在卷可參（99年度偵字第9386號卷三
      第10 0頁），堪認此次確有販賣愷他命犯行，且被告梁春
      駿亦收取價金1000元無訛。
  ５、編號(五)部分：
      被告梁春駿於警詢供承：99年2月7日劉育燊向伊購買3公
      克愷他命，且交易成功（99年度偵字第9386號卷一第76頁
      ），核與張志成於偵查中供稱：99年2月7日這次有交付3
      包愷他命給劉育燊，是梁春駿叫伊送去的等語（99年度偵
      字第9386號卷二第31頁至第32頁），復有證人劉育燊於警
      詢及偵查證述：99年2月7日向梁春駿購買愷他命3包1000
      元，伊當時在中壢市奪標KTV，但因奪標KTV有警察，改約
      在中壢火車站右側之撞球協會交易，數日後伊才將價金交
      給梁春駿等語（99年度偵字第9386號卷二第32頁、卷三第
      60頁、第86頁至第87頁）。再對照99年2月7日下午17時42
      分51秒監聽譯文記載：「A（梁春駿）：喂」、「B（劉育
      燊，小刀）：你在那裡？」、「A：我要出門」、「B：我
      要準備出門，拿東西」、「A：你在那裡？」、「B：我在
      奪標這邊」、「A：你要葡萄幾個？」、「B：3個」、「A
      ：好，我叫人家過去」、「B：我直接過去你還是怎樣！
      」、「A：好」，同日下午17時43分12秒監聽譯文記載：
      「A（梁春駿）：喂」、「B（劉育燊，小刀）：他在那裡
      ？」、「A：他從我家出去啊！」、「B：約那裡！」、「
      A：你不是跟他約奪標」、「B：我在奪標」、「A：他到
      了會打給你」、「B：這邊很多警察，約協會」、「A：協
      會，好」，同日下午17時50分20秒監聽譯文記載：「B（
      張志成，阿成）：喂」、「A（梁春駿）：阿成你到中壢
      撞球協會」、「B：中壢撞球協會在那裡」、「A：在前站
      那邊」、「B：你說那球王是嗎？」、「A：他說奪標太多
      警察了」、「B：喔！好」，同日下午18時01分40秒監聽
      譯文記載：「A（梁春駿）：喂！」、「B（劉育燊，小刀
      ）：他還沒有到！」、「A：我打電話催他一下」、「B：
      好」（99年度偵字第9386號卷三第75頁），堪認被告梁春
      駿於99年2月7日與劉育燊電話聯絡交易愷他命，並命被告
      張志成送交愷他命與劉育燊等情屬實。
  ６、編號(六)部分：
      被告楊義雄於偵查及原審中供稱：99年2月13日下午，將1
      包愷他命賣給羅豪璋，他說要向梁春駿買的，梁春駿再轉
      告伊，該次是羅豪璋開車到伊住處附近便利商店拿愷他命
      ，錢當場付清給伊等語（99年度偵字第9386號卷二第75頁
      ，原審卷一第294頁反面），核與證人羅豪璋於警詢及偵
      查中所證：伊於99年2月13日打電話向梁春駿買愷他命，
      但他叫伊向楊義雄拿愷他命，由楊義雄販售給伊，1公克
      1000元，錢亦交給楊義雄等語（99年度偵字第9386號卷三
      第36頁至第37頁，第52頁）。復有99年2月13日下午18時
      44分監聽譯文記載：「B（羅豪璋）：喂喂喂，梁春駿」
      、「A（梁春駿）：你那位？」、「B：我阿單呵」、「A
      ：阿單喔」、「B：我現在過去跟你拿喔」、「A：我不在
      家」、「B：你不在家，在那裡？」、「A：你打另外1支
      電話好不好」、「B：打那1支」、「A：0000000000，楊
      義雄（譯文記為梁映雄）那邊」、「B：好啊」，此有監
      聽譯文在卷可參（99年度偵字第9386號卷三第42頁），足
      見99年2月13日下午，被告梁春駿與證人羅豪璋聯絡交易
      愷他命後，即交由被告楊義雄出面交付愷他命並向證人羅
      豪璋收取1000元價款。
  ７、編號(七)部分：
      被告黃以任於偵查中供稱：鍾文展於99年2月初某日上午
      ，在鍾文展住處附近之平鎮國中交付1包愷他命，因鍾文
      展沒有現金，故向梁春駿賒帳300元，99年3月2日22時5分
      33秒通話，是梁春駿要伊去向鍾文展收取欠款300元，但
      鍾文展沒有拿出來等語（99年度偵字第9386號卷二第115
      頁至第116頁），並有證人鍾文展於警詢及偵查中證述：
      曾於99年2月向黃以任購買愷他命1包300元，相約在平鎮
      市○○路2段伊住處附近交易等語（99年度偵字第9386號
      卷三第26頁）。而99年3月2日晚間22時4分33秒監聽譯文
      記載：「B（鍾文展）：喂！那位」、「A（梁春駿）：我
      阿駿」、「B：喔！小白那個阿駿」、「A：對啊！」、「
      B：喔」、「A：你還記得我」、「B：當然記得同學」、
      「A：是喔！那個地瓜你知道嗎？」、「B：幹嗎？」、「
      A：你剛不是有叫我跑班過去，小任啊！」、「B：對」、
      「A：地瓜說300元算你頭上」、「B：算我的，我看晚一
      點或明天早上」、「A：你打給跑班的就會過去拿」、「B
      ：好」，同日晚間22時5分33秒監聽譯文記載：「B（黃以
      任）：喂！」、「A（梁春駿）：嗯，小任喔」、「B：嗯
      ！」、「A：阿展那個我已經跟他講好了」、「B：怎樣！
      」、「A：他晚上或明天早上他會打專線過去，看是誰然
      後過去拿」、「B：打給誰！」、「A：他打專線看誰接到
      誰誰過去拿」、「B：好」，復有上開監聽譯文附卷可考
      （99年度偵字第9386號卷三第5頁至第6頁），足見本次雖
      已交付愷他命，但證人鍾文展遲未給付價款。證人鍾文展
      所述已當場交付300元與被告黃以任云云，尚未可信。
  ８、被告張慧欣部分：
      被告張慧欣雖坦承附表一編號(一)之販賣愷他命犯行，惟矢
      口否認有何附表一編號(二)至(七)之犯行，辯稱：未負責記帳
      或交付愷他命云云。惟查：
  （１）證人梁春駿於警詢及檢察官訊問時證述：99年2月9日之
        通訊監察譯文是伊叫被告張慧欣從伊妹妹房間的冰箱裡
        拿20公克愷他命給被告楊義雄，這次交易有完成，但是
        伊忘記被告楊義雄有拿錢給伊還是用欠的，99年2月23
        日之通訊監察譯文是伊告訴被告張慧欣愷他命放在冷氣
        上面，而99年2月24日之通訊監察譯文，是伊打電話給
        被告張慧欣說被告楊義雄到了，伊叫被告張慧欣跟楊義
        雄回帳，被告楊義雄只回帳3200元，張志成他們直接拿
        錢給伊，沒給被告張慧欣任何報酬等語（99年度偵字第
        9386號卷一第76頁、第77頁、第108頁）；對照被告梁
        春駿所使用之門號0000000000號行動電話與被告張慧欣
        所使用之門號0000000000號行動電話，99年2月9日上午
        9時3分15秒之通話內容為「A（梁春駿）：喂」、「B
        （張慧欣）：幹嘛」、「A：你等一下去我妹房間拿冰
        箱的貨給人家」、「B：拿什麼？」、「A：那個阿」、
        「B：窩」、「A：他等一下就過來了」、「B：他們什
        麼時候過來？」、「A：我打給他就過去了」、「B：啥
        ？」、「A：我打給他就過去了」、「B：他是誰阿？」
        、「A：楊義雄阿」、「B：喔，就3個喔」、「A：不是
        20個鞭炮」、「B：什麼？」、「A：22」、「A：20」
        、「B：喔！好啦」、「A：嗯，掰」，99年2月23日11
        時40分52秒通話內容為「A（梁春駿）：喂」、「B（張
        慧欣）：我哥剛問你的」、「A：房間有開門」、「B：
        放哪裡？」、「A：冷氣上面」、「B：好啦！」，99年
        2月24日8時17分之對話內容為「B（張慧欣）：喂」、
        「A（梁春駿）：喂，他到了，你那個」、「B：多少錢
        啦？」、「A：4000元，好像沒有賣出去1.2個吧！會少
        一點錢」、「B：什麼！」、「A：反正跟對帳拿多少錢
        就好了」、「B：唉啊！沒事找事給我作」、「A：好，
        我等一下打給你」，此有通訊監察譯文附卷可參（99年
        度偵字第9386號卷一第228頁、第229頁、第230頁）；
        證人黃以任於檢察官訊問時亦證述：被告張慧欣是被告
        梁春駿的女友，住在被告梁春駿的住處，伊販賣的愷他
        命都是被告梁春駿親手交給伊的，買方不會直接將購買
        毒品的錢交給伊，買方會自己交給被告梁春駿，被告張
        慧欣有負責幫被告梁春駿記帳，帳目的內容是被告梁春
        駿販賣毒品的情形，被告張慧欣對於被告梁春駿及其他
        外務販賣愷他命的實際情形相當清楚，被告梁春駿及被
        告張浚益是負責指派外務交易毒品，並且向買方收取毒
        品之對價，也負責管理帳目等語（99年度偵字第9386號
        卷二第113頁至第120頁），足證被告張慧欣於此販毒集
        團中，擔任為被告梁春駿交付毒品及對帳之角色。雖被
        告梁春駿、張浚益嗣稱被告張慧欣未擔任記帳或交付毒
        品愷他命，但此供述內容顯與上開事證有違；而證人黃
        以任亦於本院審理時翻稱：伊於偵查中所供內容是自梁
        春駿與張慧欣對話中猜測出張慧所負責記帳，實際上伊
        不清楚張慧欣為梁春駿作何事云云，然證人黃以任於同
        次本院審理時又稱：「（你剛才說很多人在聊天，你從
        他們對話用猜的，那天的對話的人是否有張慧欣？）沒
        有」、「（你是聽到什麼，才會猜張慧欣有記帳？）我
        忘記」（本院99年11月2日審判程序筆錄第6頁至第7頁
        ），是證人黃以任就所證聽聞對話之人是否有張慧欣，
        前後所述不一，復未能說明其認定被告張慧欣為記帳之
        人原因，顯有迴護被告張慧欣之情，不足採信。再交付
        毒品及收取價金，為販賣毒品罪構成要件之行為，被告
        張慧欣知情又參與販賣罪構成要件之交付毒品及記帳作
        為分配盈虧基礎之行為，自應成立販賣愷他命之共同正
        犯。
  （２）另佐以於99年1月28日11時許，被告梁春駿所使用之門
        號0000000000號行動電話與被告張慧欣所使用之門號
        0000000000號行動電話，對話內容為「A（梁春駿）：
        小任不錯窩！他是好不好的人」、「B（張慧欣）：他
        人很好，他為什麼要找小姐跟阿本分手」、「A：是喔
        ！那就找他來作阿」、「B：他不是有工作嗎？」、「A
        ：我不知道」、「B：小任我昨天講的那個」、「A：對
        阿」、「B：他不是帶小姐嗎？」、「A：對」、「B：
        他小姐會嗎？」、「A：你那邊好吵」、「B：哪會吵，
        晚一點再看小任」、「A：這也不錯窩！」、「B：好拉
        ！」，此有通訊監察譯文1份附卷可參（99年度偵字第
        9386號卷一第226頁）；且證人梁春駿於警詢時亦證述
        ：99年1月28日的這通對話是伊與被告張慧欣討論有關
        被告黃以任作伊旗下販賣愷他命的員工等語（99年度偵
        字第9386號卷一第76頁、第77頁），足以佐證被告張慧
        欣對於被告梁春駿欲找何人加入此販賣毒品集團，具有
        影響力，被告張慧欣辯稱否認參與被告梁春駿等販賣愷
        他命犯行云云，自非可採。
（四）被告張浚益、黃以任分別所為附表二所示販賣愷他命部分
      ：
      被告張浚益於偵查及原審中供稱：伊有販賣愷他命與證人
      陳治宏、許瀚仁，許瀚仁向伊買過3次，都有收錢，而陳
      治宏向伊買過2次，在復旦中學附近小吃店交易等語（99
      年度偵字第9386號卷一第202頁至第203頁，原審卷一第29
      5頁）。而證人許瀚仁於警詢及偵查中證稱：第1次是99年
      2月27日晚間23時59分以0000000000號行動電話撥打張浚
      益即綽號阿浚男子0000000000號手機聯絡，電話中向他購
      買1公克愷他命，約定於新屋交流道下之蒂芬妮檳榔攤對
      面路旁交易，2月28日0時24分，在蒂芬妮檳榔攤對面路旁
      ，以300元向阿浚購買愷他命1包，含袋重0.5公克；第2次
      是99年3月3日晚間21時33分，以相同方式撥打電話，約在
      新屋交流道下之蒂芬妮檳榔攤對面路旁交易，電話中阿浚
      說會找人代送，於3月3日晚間21時56分在新屋交流道下蒂
      芬妮檳榔攤對面路旁交易成功，以300元價格買1包愷他命
      ；第3次是99年3月7日下午16時1分，以相同方式，約定相
      同地點交易，以600元購買2包愷他命（99年度偵字第9386
      號卷三第115頁至第117頁、第138頁至第139頁）；且證人
      陳治宏於警詢及偵查中證述：99年2月27日向張浚益購買1
      包愷他命300元，因為張浚益另有欠款，於是以此交易價
      金抵銷；99年3月1日凌晨1時許，向張浚益買1包愷他命30
      0元，亦以抵銷借款方式交易（99年度偵字第9386號卷三
      第146頁至第147頁、第185頁）。而被告黃以任亦供承：9
      9年3月3日晚間21時56分47秒，張浚益囑伊將1袋愷他命送
      至桃園縣中壢市○○路交與一名男子，因伊順利完成，故
      答稱任務完成等語（99年度偵字第9386號卷二第86頁）。
      此外，復有監聽譯文在卷可考（99年度偵字第9386號卷三
      第152頁至第155頁、第130頁至第133頁）及扣案附表三編
      號(五)之行動電話機可佐，足認被告張浚益確有於附表二所
      示販賣愷他命與證人陳治宏、許瀚仁之犯行，且被告黃以
      任於附表二編號(四)所示之時地，為被告張浚益交付賣出之
      愷他命與證人許瀚仁，並收取價金300元等犯行無訛。
（五）綜上所述，被告張慧欣上開所辯，均不足採信。本件事證
      明確，被告李文浩、梁春駿、黃智翔、張浚益、張志成、
      楊義雄、黃以任、張慧欣上揭販賣愷他命之犯行，洵堪認
      定，均應依法論科。
二、論罪科刑及撤銷改判部分：
（一）按刑法關於正犯、幫助犯之區別，係以其主觀之犯意及客
      觀之犯行為標準，凡以自己犯罪之意思而參與犯罪，無論
      其所參與者是否係犯罪構成要件之行為，皆為正犯。以幫
      助他人犯罪之意思而參與犯罪，其所參與者，苟係犯罪構
      成要件之行為，亦為正犯。以幫助他人犯罪之意思而參與
      犯罪，所參與者又為犯罪構成要件以外之行為，則為幫助
      犯，最高法院98年度臺上字第7025號判決意旨可為參照。
      又按以幫助之意思，為犯罪構成要件以外之行為，而對正
      犯資以助力，使其犯罪易於達成者為幫助犯；雖以幫助之
      意思，但參與犯罪構成要件行為之實行，仍應成立共同正
      犯。交付毒品及收取價金，為販賣毒品罪構成要件之行為
      ，知情又參與販賣罪構成要件之交付毒品、收取價金行為
      ，未依共同正犯論，自有適用法則不當之違誤（最高法院
      98年度臺上字第4124號判決要旨參照）。
（二）核被告李文浩4次販賣第三級毒品愷他命；被告梁春駿、
      張慧欣就附表一編號(一)至(七)；被告黃智翔就附表一編號(二)
      至(五)；被告張浚益就附表一編號(一)至(七)、附表二編號(一)至
      (五)；被告張志成就附表一編號(二)、(四)、(五)；被告楊義雄就
      附表一編號(六)；被告黃以任就附表一編號(七)、附表二編號
      (四)所為，均係犯毒品危害防制條例第4條第3項之販賣第三
      級毒品罪（因被告梁春駿、黃智翔、張浚益、張慧欣、張
      志成、楊義雄、黃以任販賣第三級毒品愷他命前持有之低
      度行為，而被告李文浩每次出售之100公克愷他命，不能
      證明其純質淨重已達20公克以上，未可遽認其持有愷他命
      成立犯罪，故被告李文浩、梁春駿、黃智翔、張浚益、張
      慧欣、張志成、楊義雄與黃以任等無販賣之高度行為吸收
      持有之低度行為可言，最高法院99年度臺上字第5386號判
      決參照，併此指明）。被告張慧欣就附表一編號(一)至(七)所
      為，既已參與販賣第三級毒品愷他命之犯罪構成要件行為
      ，即應與同案被告梁春駿等人論以共同正犯，公訴人認其
      僅構成幫助犯，尚有誤會，惟因二者基本社會事實同一，
      爰依法變更此部起訴法條（最高法院95年度臺上字第354
      號判決意旨參照）。又被告梁春駿、張浚益、張慧欣就附
      表一編號(一)、(三)所示之販賣愷他命犯行；被告梁春駿、黃
      智翔、張浚益、張慧欣、張志成就附表一編號(二)、(四)、(五)
      所示之販賣愷他命犯行；被告梁春駿、張浚益、張慧欣、
      楊義雄就附表一編號(六)所示之販賣愷他命犯行；被告梁春
      駿、張浚益、張慧欣、黃以任就附表一編號(七)所示之販賣
      愷他命犯行，被告張浚益、黃以任就附表二編號(四)所示之
      販賣愷他命犯行，均分別有犯意聯絡及行為分擔，皆各為
      共同正犯。被告李文浩上開4次販賣毒品犯行，被告梁春
      駿、張慧欣就附表一編號(一)至(七)所示犯行，被告黃智翔就
      附表一編號(二)至(五)所示之犯行，被告張浚益就附表一編號
      (一)至(七)、附表二編號(一)至(五)所示之犯行，被告張志成就附
      表一編號(二)、(四)、(五)所示之犯行，被告黃以任就附表一編
      號(七)、附表二編號(四)所示之犯行，犯意各別，行為互殊，
      在時間及空間上亦有區隔，應予分論併罰。被告李文浩於
      96年間因賭博案件，經臺灣桃園地方法院於96年3月30日
      以96年度易字第294號刑事判決判處有期徒刑2月，96年4
      月30日確定，並經臺灣桃園地方法院以97年度聲減字第26
      3號裁定減刑為有期徒刑1月確定，於97年3月14日易科罰
      金執行完畢；被告梁春駿於95年間因詐欺案件，經臺灣桃
      園地方法院於96年9月21日以96年度審易字第132號刑事判
      決判處有期徒刑10月，減為有期徒刑5月，96年10月29日
      確定，於96年11月29日易科罰金執行完畢；被告張慧欣於
      97年間因詐欺案件，經臺灣桃園地方法院於97年4月23日
      以97年度壢簡字第816號刑事簡易判決判處有期徒刑5月，
      97年5月26日確定，於97年7月8日易科罰金執行完畢，此
      均有本院被告前案紀錄表在卷可稽，其等前受有期徒刑之
      執行完畢，於5年以內故意再犯本件最重本刑為有期徒刑
      以上之罪，皆為累犯，均應依刑法第47條第1項規定，加
      重其刑。被告梁春駿、黃智翔、張浚益、張志成、楊義雄
      、黃以任於偵查、原審及本院審判中均自白犯行，皆依毒
      品危害防制條例第17條第2項之規定，減輕其刑，並就被
      告梁春駿部分，依法先加後減之。按犯罪之情狀顯可憫恕
      者，認科以最低度刑仍嫌過重者，得酌量減輕其刑，刑法
      第59條定有明文。被告張慧欣所為販賣第三級毒品犯行，
      係因被告張慧欣之男友即被告梁春駿從事販毒工作，被告
      張慧欣始於被告梁春駿不在住處時，併擔任交付毒品、記
      帳之工作，其於犯罪集團中非屬要角，衡情即使科以法定
      最輕刑度5年以上有期徒刑，猶屬過重，其犯罪之情狀，
      尚有可憫之處，爰依刑法第59條規定，就被告張慧欣上開
      7次販賣第三級毒品愷他命之犯行，予以酌量減輕其刑，
      並依法先加後減之。另被告梁春駿、黃智翔、張浚益、張
      志成、楊義雄、黃以任之辯護人雖曾請求參酌刑法第59條
      之規定，酌量減輕被告梁春駿、黃智翔、張浚益、張志成
      、楊義雄、黃以任之刑，然本件被告梁春駿、黃智翔、張
      浚益、張志成、楊義雄、黃以任屬於販毒集團成員，渠等
      對於販賣均可分配利得，所為犯行對社會秩序及國民健康
      危害至鉅，嚴重影響社會治安，其犯罪情節在客觀上能否
      引起一般人之同情，殊堪質疑，且其等均已依毒品危害防
      制條例第17條第2項之規定減輕其刑，以其減得之刑及犯
      罪情節相較以觀堪認衡平，犯罪之情狀並無何顯可憫恕之
      情，自無再依刑法第59條予以酌減之必要，併予敘明。至
      被告張慧欣雖曾於原審中坦承交付愷他命與楊義雄出售之
      犯行，惟未曾於偵查中自白犯行，自無適用毒品危害防制
      條例第17條第2項規定減輕其刑可言。又按行為時因精神
      障礙或其他心智缺陷，致其辨識行為違法或依其辨識而行
      為之能力，顯著降低者，得減輕其刑，刑法第19條第2項
      定有明文；依刑法第19條規定，刑事責任能力係指為人犯
      罪當時，理解法律規範，辨識行為違法之意識能力，與依
      其辨識而行為之控制能力。是否有足以影響意識能力與控
      制能力之精神障礙或其他心智缺陷等生理原因，因事涉醫
      療專業，固應委諸於醫學專家之認定，然該等生理原因之
      存在，是否致使行為人意識能力及控制能力欠缺或顯著降
      低之心理結果，係依犯罪行為時狀態定之，故應由法院依
      調查證據之結果，加以判斷（最高法院96年度臺上字第63
      68號判決參照）。查被告楊義雄於99年5月21日經原審羈
      押在臺灣桃園監獄附設看守所後，有多次因精神方面之疾
      病經臺灣桃園監獄人員戒護外醫之紀錄，此有臺灣桃園看
      守所99年5月27日桃所衛字第0999901092號函1份附卷可佐
      （原審卷第141頁至第147頁），復經原審依職權將被告楊
      義雄送財團法人林口長庚醫院精神科實施精神鑑定，其鑑
      定結果認：「個案目前呈現明顯知覺思考障礙與精神病徵
      候/特質，應為精神病性疾患，不過，個案目前智力與認
      知功能表現有明顯缺損、出現腦傷傾向指標，加上物質接
      觸/使用之訊息，提示高可能為器質性/物質關連性之精神
      病疾患；然目前可得資訊完整度不足，無法排除原發性精
      神病疾患之可能，故建議個案應有持續精神科治療之必要
      性。以目前精神狀態而言，個案之意思辨識與表示、行為
      能力顯有不足，對於個案犯罪當時行為，推估個案其認知
      判斷/辨識能力有退化現象，應可能已達精神耗弱之程度
      ，但是否符合精神喪失之標準，需有其他資料來協助判斷
      」，有該院精神鑑定報告書1份附卷可按（原審卷第275頁
      、第276頁），顯示被告楊義雄於行為時辨識其行為違法
      之能力，雖未喪失，對於外界之事務，亦非無法知覺、理
      會及判斷，但行為仍受精神病之影響，其依行為違法之辨
      識而行為之能力顯著降低，爰依刑法第19條第2項規定減
      輕其刑，並依法遞予減輕之。
（三）撤銷改判部分：
  １、原審就被告李文浩、梁春駿、張浚益、張慧欣、張志成、
      楊義雄、黃以任與被告黃智翔所為附表一編號(二)至(五)所為
      販賣愷他命犯行，因予論罪科刑，固非無見，惟查：(1)被
      告李文浩等所販賣之愷他命，無證據證明其純質淨重已達
      20公克以上，而被告梁春駿、張浚益、張慧欣、張志成、
      楊義雄、黃以任及被告黃智翔所為附表一編號(二)至(五)所販
      賣之愷他命，僅1至3袋，顯然未達純質淨重20公克以上，
      無法成立毒品危害防制條例第11條第5項持有第三級毒品
      犯行，是其等販賣前之持有行為，本非犯罪行為，自無販
      賣高度行為吸收持有低度行為之可言；且本件係販賣愷他
      命之罪行，而非以非販賣意圖購入後，另起意販賣而持有
      ，自無成立意圖販賣而持有第三級毒品愷他命之可言。是
      原判決認被告李文浩、梁春駿、黃智翔、張浚益、張志成
      、楊義雄、黃以任、張慧欣意圖販賣而持有第三級毒品愷
      他命之低度行為，應為販賣之高度行為所吸收，於法顯有
      不合；(2)附表一編號(一)部分，誤在被告梁春駿、張浚益、
      張慧欣項下，均諭知就附表三編號(四)屬被告黃智翔所有之
      行動電話，及就販賣所得800元，併與被告黃智翔連帶沒
      收或抵償，自有未合；(3)附表一編號(三)販賣愷他命與黃崑
      禎，雖約定價款為500元，但被告梁春駿僅取得400元，原
      判決逕予諭知被告梁春駿、黃智翔、張浚益及張慧欣應連
      帶沒收500元，於法尚有未當；(4)附表一編號(七)販賣愷他
      命與鍾文展部分，鍾文展未給付價金300元，原判決對被
      告梁春駿、張浚益、張慧欣、黃以任就上開300元諭知連
      帶沒收等，亦有未洽；(5)對於有罪被告之科刑，應就刑法
      第57條明定科刑時應審酌行為人之責任基礎並一切情狀，
      及注意該條所列10款事項，以為科刑輕重之標準，原判決
      雖就被告梁春駿、張浚益、張慧欣、張志成、楊義雄、黃
      以任及被告黃智翔所為附表一編號(二)至(五)所為販賣愷他命
      犯行，論處各貳年至貳年玖月之刑，僅略高於減輕其刑後
      之法定最低刑度，惟被告梁春駿、張浚益、張慧欣、張志
      成、黃以任部分合併定執行刑者，竟高達4年2月至24年，
      定執行刑之比例顯不相當；而被告李文浩每次出售數量
      100 公克，價格亦略高於3萬元，且於原審坦認部分犯行
      ，復於本院供承全部犯行，原判決各量處4次有期徒刑8年
      ，合併執行有期徒刑30年，顯有過重之情；(6)毒品危害防
      制條例第19條第1項規定所稱「追徵其價額」者，係指所
      沒收之物為金錢以外之其他財物而無法沒收時，因其實際
      價值不確定，應追徵其價額，使其繳納與原物相當之價額
      ，並無以其財產抵償之問題。倘嗣後追徵其金錢價額，不
      得結果而須預質財產抵償者，要屬行政執行機關依強制執
      行之法律之執行問題，即無不能執行之情形，自無庸諭知
      「或以其財產抵償之」，最高法院99年度第5次刑事庭會
      議決議參照。原審就未扣案之附表三編號(一)、(八)、(九)、(十)
      之物，另諭知以被告等之財產連帶抵償之等語，亦與上開
      決議不符。被告李文浩、梁春駿、張浚益、張慧欣、張志
      成、黃以任及被告黃智翔就附表一編號(二)至(五)部分以原審
      量刑過重為由，提起上訴，為有理由；被告楊義雄徒以原
      審量刑過重，請求諭知緩刑，被告張慧欣否認附表(二)至(七)
      犯行，被告張志成以所為數次販賣愷他命論以一罪，並請
      依刑法第30條、第59條減輕其刑，均無理由，惟原判決既
      有上開可議之處而無可維持，應予撤銷改判。爰審酌被告
      李文浩知愷他命經公告列為第三級毒品，對人體有莫大之
      戕害，仍多次販賣第三級毒品愷他命，不啻誘使購毒者犯
      罪，因此衍生犯罪、流毒甚深，危害社會治安、國民生活
      健康嚴重，每次販賣之數量為100公克，事後坦承犯行，
      而被告梁春駿、黃智翔、張浚益、張慧欣、黃以任、楊義
      雄明知毒品愷他命對人體就有高度之殘害，而其等年輕力
      壯，不思以正常途徑賺取金錢，卻藉由販賣第三級毒品愷
      他命獲取暴利，對社會治安之破壞及國人身心之戕害甚鉅
      ，被告梁春駿、黃智翔、張浚益、張慧欣、黃以任、楊義
      雄所涉之情節非輕，惟念被告梁春駿、黃智翔、張浚益、
      黃以任、楊義雄犯後於偵、審中均坦承犯行，犯罪深表悔
      意之犯後態度，而被告張慧欣僅坦承附表一編號(一)部分犯
      行，對於其他犯行猶卸責否認等一切情狀，爰分別就被告
      李文浩量處有期徒刑6年，並就被告梁春駿、張浚益、張
      慧欣、張志成、楊義雄、黃以任與黃智翔（附表一編號(二)
      至(五)）各量處如附表一、二所示主文之刑，並就被告李文
      浩、梁春駿、黃智翔、張浚益、張慧欣、張志成、黃以任
      所犯數罪定應執行之刑依序為7年、6年、5年6月、6年4月
      、5年6月、3年6月、3年（公訴人雖對被告梁春駿具體求
      處有期徒刑23年、被告張浚益具體求處有期徒刑14年、被
      告黃智翔具體求處有期徒刑8年、被告張志成具體求處有
      期徒刑7年、被告張慧欣具體求處有期徒刑10年，惟以上
      開理由，認公訴人於應執行刑上對被告李文浩等求刑稍嫌
      過重），以示懲戒。
  ２、沒收：
  （１）按犯毒品危害防制條例第4條至第9條、第12條、第13條
        或第14條第1項、第2項之罪者，其供犯罪所用或因犯罪
        所得之財物均沒收之，如全部或一部不能沒收時，追徵
        其價額或以其財產抵償之，毒品危害防制條例第19條第
        1項定有明文。而毒品危害防制條例第19條第1項規定性
        質上係沒收之補充規定。其屬於本條所定沒收之標的，
        如得以直接沒收者，判決主文僅宣告沒收即可，不生「
        追徵其價額」或「以其財產抵償之」問題，須沒收之標
        的全部或一部不能沒收時，始生「追徵其價額」或「以
        其財產抵償之」選項問題。而「追徵其價額」或「以其
        財產抵償之」係屬兩種選項，分別係針對現行貨幣以外
        之其他財產與現行貨幣而言；又本規定所稱「追徵其價
        額」者，係指所沒收之物為金錢以外之其他財物而無法
        沒收時，因其實際價值不確定，應追徵其價額，使其繳
        納與原物相當之價額，並無以其財產抵償之問題。倘嗣
        後追徵其金錢價額，不得結果而須以其財產抵償者，要
        屬行政執行機關依強制執行之法律之執行問題，即無不
        能執行之情形，自毋庸諭知「或以其財產抵償之」。如
        不能沒收之沒收標的為金錢時，因價值確定，判決主文
        直接宣告「以其財產抵償之」即可，不發生追徵價額之
        問題，最高法院99年度第5次刑事庭會議決議參照。經
        查：
    Ａ、被告李文浩於99年1月間至3月間與被告梁春駿交易之毒
        品4次之價金雖均為3萬3000元，然據同案被告梁春駿於
        原審審理時以證人身分證述：每次伊向被告李文浩購買
        毒品之價格為3萬3000元，而伊每次回給被告李文浩約3
        萬元至3萬元許，伊尚積欠被告李文浩1、2萬元等語（
        原審卷第238頁），基於有利於被告李文浩之認定，僅
        能認定被告梁春駿4次購買毒品僅各交付3萬元之價金予
        被告李文浩，而被告梁春駿4次所交付之價金共計12萬
        元為被告李文浩販賣毒品之所得，屬被告李文浩因犯罪
        所得之財物，應依毒品危害防制條例第19條第1項之規
        定，宣告沒收之，如全部或一部不能沒收時，以其財產
        抵償之；至桃園縣政府警察局蘆竹分局員警於99年3月2
        3日在被告李文浩所居住之桃園縣中壢市○○○路50號2
        樓，雖扣得現金10萬3500元，此有桃園縣政府警察局蘆
        竹分局扣押筆錄1份附卷可佐（99年度偵字第9386號卷
        一第31頁至第34頁），然無證據證明係被告李文浩本件
        販賣毒品所得，爰不依法宣告沒收，併予敘明。
    Ｂ、被告李文浩係使用門號0000000000號行動電話與被告梁
        春駿聯絡販賣第三級毒品愷他命事宜，而上開行動電話
        之SIM卡雖非被告李文浩所申請（申請人為李邱菊英）
        ，惟上開搭配門號0000000000之手機及SIM卡，均為被
        告李文浩所有，業據被告李文浩供明在卷，則上開行動
        電話係被告李文浩所有，供其犯本件販賣第三級毒品罪
        所用之物，雖未扣案（99年度偵字第9386號卷一第31頁
        至第34頁之搜索扣押筆錄及扣押物品目錄表），然為被
        告李文浩所有用以接聽聯繫販賣第三級毒品愷他命使用
        之物，應依毒品危害防制條例第19條第1項之規定宣告
        沒收，如全部或一部不能沒收時，追徵其價額。至扣案
        如附表三編號(二)所示之行動電話1支，無證據證明與被
        告李文浩本件販賣毒品犯行有關，爰不宣告沒收。
    Ｃ、被告張浚益就附表二編號(一)、(二)、(三)、(五)所示販賣毒品
        所得300元、300元、300元、600元雖未扣案，然為被告
        張浚益販賣毒品之所得，屬被告張浚益因犯罪所得之財
        物，應依毒品危害防制條例第19條第1項之規定，宣告
        沒收之，如全部或一部不能沒收時，以其財產抵償之。
  （２）按共同正犯因相互間利用他人之行為，以遂行其犯意之
        實現，本於責任共同之原則，有關沒收部分，對於共犯
        間供犯罪所用之物，自均應為沒收之諭知（最高法院91
        年度臺上字第5583號、89年度臺上字第6946號判決參照
        ）。又犯毒品危害防制條例第4條至第9條、第12條、第
        13條或第14條第1項、第2項之罪者，其供犯罪所用或因
        犯罪所得之財物，均沒收之，如全部或一部不能沒收時
        ，追徵其價額或以其財產抵償之，毒品危害防制條例第
        19條第1項定有明文。上開規定係採義務沒收主義，故
        犯罪所得之對價，不問其中成本若干，利潤多少，均應
        全部諭知沒收，以貫徹政府查禁煙毒之決心，並符立法
        本旨。另必限於所得者為金錢以外之其他財物而無法沒
        收時，始應追徵其價額。如所得財物為金錢而無法沒收
        時，則應以其財產抵償之，不發生追徵價額之問題。共
        同正犯之犯罪所得為現款時，因係合併計算，且於全部
        或一部不能沒收時，以其財產抵償之，為避免執行時發
        生重複沒收、抵償之情形，故各共同正犯之間係採連帶
        沒收主義，於裁判時應諭知連帶沒收，不得就全體共同
        正犯之總所得，對各該共同正犯分別重複諭知沒收。經
        查：
    Ａ、被告梁春駿、張浚益、張慧欣就附表一編號(一)；被告梁
        春駿、黃智翔、張浚益、張慧欣就附表一編號(三)；被告
        梁春駿、黃智翔、張浚益、張慧欣、張志成就附表一編
        號(二)、(四)、(五)；被告梁春駿、張浚益、張慧欣、楊義雄
        就附表一編號(六)；被告張浚益、黃以任就附表二編號(四)
        所示之販賣毒品所得之價金，雖未扣案，仍應依毒品危
        害防制條例第19條第1項之規定諭知沒收，如全部或一
        部不能沒收時，均應各以附表編號(一)至(六)及附表二編號
        (四)所示之被告之財產連帶抵償。
    Ｂ、就附表三編號(三)、(四)、(五)、(六)、(七)、(八)、(九)、(十)所示之
        行動電話及其內含之SIM卡，其中附表三編號(三)、(四)、
        (六)、(七)、(十)所示行動電話內含之SIM卡分別係被告梁春
        駿、黃智翔、張慧欣、張志成、黃以任所申請，而附表
        三編號(五)、(八)、(九)所示行動電話內含之SIM卡雖非被告
        張浚益、梁春駿、楊義雄申請（申請人分別為張志成、
        郭永源、王阿蜜），然上開行動電話及內含之SIM卡均
        係被告梁春駿、黃智翔、張浚益、張志成、楊義雄、黃
        以任、張慧欣所有，且供渠等聯繫販賣第三級毒品愷他
        命所用之工具，業據被告梁春駿、黃智翔、張浚益、張
        志成、楊義雄、黃以任、張慧欣於偵查及原審審理時供
        述明確，屬其等犯附表一、二該次販賣第三級毒品罪所
        用之物，應依毒品危害防制條例第19條第1項規定，於
        各該相關共犯所犯之罪下宣告沒收，又因附表三編號(三)
        、(四)、(五)、(六)、(七)所示之行動電話及其SIM卡已經扣案
        ，並無不能沒收之情形，自無再予諭知如全部或一部不
        能沒收時，追徵其價額之必要，而附表三編號(八)、(九)、
        (十)所示之行動電話及其SIM卡亦於相關共犯間宣告連帶
        沒收，如全部或一部不能沒收時，連帶追徵其價額。
（四）撤銷附表一編號(一)有關被告黃智翔販賣愷他命部分：
   １、被告黃智翔於附表一編號(一)所示之時地，向被告梁春駿
       購買愷他2包800元部分，原判決雖認被告黃智翔所購買
       之2包愷他命價格，與渠等販賣予他人之售價相同，均為
       1包400元（2包合計800元），而上開800元亦同算入被告
       梁春駿、黃智翔、張浚益、張慧欣所得之販賣毒品利益
       中，而由渠等共同均分，並無就被告黃智翔本件購買毒
       品之利益排除在外，而認被告黃智翔就附表一編號(一)之
       販賣毒品犯行，亦應構成販賣第三級毒品罪（原判決第
       13頁)。
   ２、惟查，被告黃智翔在附表一編號(一)之時地，向被告梁春
       駿等購買2包800元愷他命，則被告黃智翔在該次愷他命
       交易過程中，實居於買受人之地位，縱使事後與其他被
       告梁春駿、張浚益均分販賣愷他命損益，亦不得逕認被
       告黃智翔於附表一編號(一)時地買受2包800元愷他命，同
       時充為出賣人。況且，被告黃智翔在附表一編號(一)時地
       販賣愷他命之犯行，未據檢察官提起公訴，此觀諸起訴
       書第8頁即明。原審就此未起訴部分，逕予論罪科刑，顯
       為訴外裁判。被告黃智翔提起上訴，否認於附表一編號
       (一)時地販賣愷他命之犯行，為有理由，自應由本院就原
       審認定被告黃智翔所為附表一編號(一)販賣愷他命部分之
       罪刑予以撤銷。
據上論斷，應依刑事訴訟法第369條第1項前段、第364條、第299
條第1項前段、第300條，毒品危害防制條例第4條第3項、第17條
第2項、第19條第1項，刑法第11條前段、第28條、第19條第2項
、第47條第1項、第59條、第51條第5款，判決如主文。
本案經檢察官劉異海到庭執行職務。
中    華    民    國    99    年    11    月    23   日
                  刑事第十庭審判長法  官  宋  祺
                                  法  官  林孟宜
                                  法  官  高玉舜
以上正本證明與原本無異。
如不服本判決，應於收受送達後10日內向本院提出上訴書狀，其
未敘述上訴之理由者並得於提起上訴後10日內向本院補提理由書
（均須按他造當事人之人數附繕本）「切勿逕送上級法院」。
                                  書記官  許雅淩
中    華    民    國    99    年    11    月    23    日
附表一
┌──┬───┬─────────────┬───────────────┐
│編號│行為人│犯      罪     事       實│刑                          度│
├──┼───┼─────────────┼───────────────┤
│(一)  │梁春駿│99年2月3日下午15時29分許，│梁春駿共同販賣第三級毒品，累犯│
│    │張浚益│黃智翔欲自與梁春駿所合夥購│，處有期徒刑貳年玖月，扣案如附│
│    │張慧欣│入之第三級毒品愷他命中購買│表三編號(三)、(五)、(六)所示之物沒收│
│    │      │2包愷他命自己施用，而以其 │；未扣案因販賣第三級毒品犯罪所│
│    │      │所有之門號0000000000行動電│得新臺幣捌佰元與張浚益、張慧欣│
│    │      │話撥打梁春駿所有之門號0989│連帶沒收，如全部或一部不能沒收│
│    │      │105100行動電話（已扣案），│時，以其與張浚益、張慧欣財產連│
│    │      │為張慧欣所接聽，之後並由黃│帶抵償之。                    │
│    │      │智翔至張慧欣與梁春駿同居之│張浚益共同販賣第三級毒品，處有│
│    │      │桃園縣中壢市○○路住所樓下│期徒刑貳年捌月，扣案如附表三編│
│    │      │，由張慧欣交付第三級毒品愷│號(三)、(五)、(六)所示之物沒收；未扣
│    │      │他命2包予黃智翔，價金800元│案因販賣第三級毒品犯罪所得新臺│
│    │      │則由黃智翔所取得之販賣毒品│幣捌佰元與梁春駿、張慧欣連帶沒│
│    │      │利益中扣除。              │收，如全部或一部不能沒收時，以│
│    │      │                          │其與梁春駿、張慧欣財產連帶抵償│
│    │      │                          │之。                          │
│    │      │                          │張慧欣共同販賣第三級毒品，累犯│
│    │      │                          │，處有期徒刑貳年捌月，扣案如附│
│    │      │                          │表三編號(三)、(五)、(六)所示之物沒收│
│    │      │                          │；未扣案因販賣第三級毒品犯罪所│
│    │      │                          │得新臺幣捌佰元與梁春駿、張浚益│
│    │      │                          │連帶沒收，如全部或一部不能沒收│
│    │      │                          │時，以其與梁春駿、張浚益財產連│
│    │      │                          │帶抵償之。                    │
│    │      │                          │                              │
├──┼───┼─────────────┼───────────────┤
│(二)  │梁春駿│99年2月4日下午15時18分，劉│梁春駿共同販賣第三級毒品，累犯│
│    │黃智翔│育燊以其所使用之門號091332│，處有期徒刑貳年玖月，扣案如附│
│    │張浚益│2599行動電話撥打梁春駿所使│表三編號(三)、(四)、(五)、(六)、(七)所示│
│    │張慧欣│用之門號0000000000行動電話│之物沒收；未扣案因販賣第三級毒│
│    │張志成│，表示欲購買第三級毒品愷他│品犯罪所得新臺幣壹仟元與黃智翔│
│    │      │命，梁春駿隨即撥打張志成所│、張浚益、張慧欣、張志成連帶沒│
│    │      │有之門號0000000000行動電話│收，如全部或一部不能沒收時，以│
│    │      │，指示張志成將第三級毒品愷│其與黃智翔、張浚益、張慧欣、張│
│    │      │他命3包送到桃園縣中壢市市 │志成財產連帶抵償之。          │
│    │      │公所附近交付愷他命給劉育燊│黃智翔共同販賣第三級毒品，處有│
│    │      │，之後再由劉育燊將現金1000│期徒刑貳年捌月，扣案如附表三編│
│    │      │元交付予梁春駿。          │號(三)、(四)、(五)、(六)、(七)所示之物沒│
│    │      │                          │收；未扣案因販賣第三級毒品犯罪│
│    │      │                          │所得新臺幣壹仟元與梁春駿、張浚│
│    │      │                          │益、張慧欣、張志成連帶沒收，如│
│    │      │                          │全部或一部不能沒收時，以其與梁│
│    │      │                          │春駿、張浚益、張慧欣、張志成財│
│    │      │                          │產連帶抵償之。                │
│    │      │                          │張浚益共同販賣第三級毒品，處有│
│    │      │                          │期徒刑貳年捌月，扣案如附表三編│
│    │      │                          │號(三)、(四)、(五)、(六)、(七)所示之物沒│
│    │      │                          │收；未扣案因販賣第三級毒品犯罪│
│    │      │                          │所得新臺幣壹仟元與梁春駿、黃智│
│    │      │                          │翔、張慧欣、張志成連帶沒收，如│
│    │      │                          │全部或一部不能沒收時，以其與梁│
│    │      │                          │春駿、黃智翔、張慧欣、張志成財│
│    │      │                          │產連帶抵償之。                │
│    │      │                          │張慧欣共同販賣第三級毒品，累犯│
│    │      │                          │，處有期徒刑貳年捌月，扣案如附│
│    │      │                          │表三編號(三)、(四)、(五)、(六)、(七)所示│
│    │      │                          │之物沒收；未扣案因販賣第三級毒│
│    │      │                          │品犯罪所得新臺幣壹仟元與梁春駿│
│    │      │                          │、黃智翔、張浚益、張志成連帶沒│
│    │      │                          │收，如全部或一部不能沒收時，以│
│    │      │                          │其與梁春駿、黃智翔、張浚益、張│
│    │      │                          │志成財產連帶抵償之。          │
│    │      │                          │張志成共同販賣第三級毒品，處有│
│    │      │                          │期徒刑貳年柒月，扣案如附表三編│
│    │      │                          │號(三)、(四)、(五)、(六)、(七)所示之物沒│
│    │      │                          │收；未扣案因販賣第三級毒品犯罪│
│    │      │                          │所得新臺幣壹仟元與梁春駿、黃智│
│    │      │                          │翔、張浚益、張慧欣連帶沒收，如│
│    │      │                          │全部或一部不能沒收時，以其與梁│
│    │      │                          │春駿、黃智翔、張浚益、張慧欣財│
│    │      │                          │產連帶抵償之。                │
├──┼───┼─────────────┼───────────────┤
│(三)  │梁春駿│99年2月6日晚間21時33分許，│梁春駿共同販賣第三級毒品，累犯│
│    │黃智翔│黃崑禎以其所使用門號093114│，處有期徒刑貳年玖月，扣案如附│
│    │張浚益│6695行動電話撥打梁春駿所有│表三編號(三)、(四)、(五)、(六)所示之物│
│    │張慧欣│之之門號0000000000行動電話│沒收；未扣案因販賣第三級毒品犯│
│    │      │，表示欲購買第三級毒品愷他│罪所得新臺幣肆佰元與黃智翔、張│
│    │      │命，後由梁春駿於桃園縣八德│浚益、張慧欣連帶沒收，如全部或│
│    │      │市○○路旁之麥當勞交付第三│一部不能沒收時，以其與黃智翔、│
│    │      │級毒品愷他命2包予黃崑禎， │張浚益、張慧欣財產連帶抵償之。│
│    │      │並由黃崑禎交付400元之現金 │黃智翔共同販賣第三級毒品，處有│
│    │      │予梁春駿。                │期徒刑貳年捌月，扣案如附表三編│
│    │      │                          │號(三)、(四)、(五)、(六)所示之物沒收；│
│    │      │                          │未扣案因販賣第三級毒品犯罪所得│
│    │      │                          │新臺幣肆佰元與梁春駿、張浚益、│
│    │      │                          │張慧欣連帶沒收，如全部或一部不│
│    │      │                          │能沒收時，以其與梁春駿、張浚益│
│    │      │                          │、張慧欣財產連帶抵償之。      │
│    │      │                          │張浚益共同販賣第三級毒品，處有│
│    │      │                          │期徒刑貳年捌月，扣案如附表三編│
│    │      │                          │號(三)、(四)、(五)、(六)所示之物沒收；│
│    │      │                          │未扣案因販賣第三級毒品犯罪所得│
│    │      │                          │新臺幣肆佰元與梁春駿、黃智翔、│
│    │      │                          │張慧欣連帶沒收，如全部或一部不│
│    │      │                          │能沒收時，以其與梁春駿、黃智翔│
│    │      │                          │、張慧欣財產連帶抵償之。      │
│    │      │                          │張慧欣共同販賣第三級毒品，累犯│
│    │      │                          │，處有期徒刑貳年捌月，扣案如附│
│    │      │                          │表三編號(三)、(四)、(五)、(六)所示之物│
│    │      │                          │沒收；未扣案因販賣第三級毒品犯│
│    │      │                          │罪所得新臺幣肆佰元與梁春駿、黃│
│    │      │                          │智翔、張浚益連帶沒收，如全部或│
│    │      │                          │一部不能沒收時，以其與梁春駿、│
│    │      │                          │黃智翔、張浚益財產連帶抵償之。│
├──┼───┼─────────────┼───────────────┤
│(四)  │梁春駿│99年2月6日下午16時48分許，│梁春駿共同販賣第三級毒品，累犯│
│    │黃智翔│劉育燊以其所使用門號091332│，處有期徒刑貳年玖月，扣案如附│
│    │張浚益│2599行動電話撥打梁春駿所有│表三編號(三)、(四)、(五)、(六)、(七)所示│
│    │張慧欣│之門號0000000000行動電話，│之物沒收；未扣案因販賣第三級毒│
│    │張志成│表示欲購買第三級毒品愷他命│品犯罪所得新臺幣壹仟元與黃智翔│
│    │      │，後經梁春駿撥打張志成所有│、張浚益、張慧欣、張志成連帶沒│
│    │      │之門號0000000000行動電話（│收，如全部或一部不能沒收時，以│
│    │      │已扣案）後，由張志成將第三│其與黃智翔、張浚益、張慧欣、張│
│    │      │級毒品愷他命3包送至桃園縣 │志成財產連帶抵償之。          │
│    │      │中壢市劉媽媽菜包店附近交予│黃智翔共同販賣第三級毒品，處有│
│    │      │劉育燊，之後再由劉育燊將現│期徒刑貳年捌月，扣案如附表三編│
│    │      │金1000元交付予梁春駿。    │號(三)、(四)、(五)、(六)、(七)所示之物沒│
│    │      │                          │收；未扣案因販賣第三級毒品犯罪│
│    │      │                          │所得新臺幣壹仟元與梁春駿、張浚│
│    │      │                          │益、張慧欣、張志成連帶沒收，如│
│    │      │                          │全部或一部不能沒收時，以其與梁│
│    │      │                          │春駿、張浚益、張慧欣、張志成財│
│    │      │                          │產連帶抵償之。                │
│    │      │                          │張浚益共同販賣第三級毒品，處有│
│    │      │                          │期徒刑貳年捌月，扣案如附表三編│
│    │      │                          │號(三)、(四)、(五)、(六)、(七)所示之物沒│
│    │      │                          │收；未扣案因販賣第三級毒品犯罪│
│    │      │                          │所得新臺幣壹仟元與梁春駿、黃智│
│    │      │                          │翔、張慧欣、張志成連帶沒收，如│
│    │      │                          │全部或一部不能沒收時，以其與梁│
│    │      │                          │春駿、黃智翔、張慧欣、張志成財│
│    │      │                          │產連帶抵償之。                │
│    │      │                          │張慧欣共同販賣第三級毒品，累犯│
│    │      │                          │，處有期徒刑貳年捌月，扣案如附│
│    │      │                          │表三編號(三)、(四)、(五)、(六)、(七)所示│
│    │      │                          │之物沒收；未扣案因販賣第三級毒│
│    │      │                          │品犯罪所得新臺幣壹仟元與梁春駿│
│    │      │                          │、黃智翔、張浚益、張志成連帶沒│
│    │      │                          │收，如全部或一部不能沒收時，以│
│    │      │                          │其與梁春駿、黃智翔、張浚益、張│
│    │      │                          │志成財產連帶抵償之。          │
│    │      │                          │張志成共同販賣第三級毒品，處有│
│    │      │                          │期徒刑貳年柒月，扣案如附表三編│
│    │      │                          │號(三)、(四)、(五)、(六)、(七)所示之物沒│
│    │      │                          │收；未扣案因販賣第三級毒品犯罪│
│    │      │                          │所得新臺幣壹仟元與梁春駿、黃智│
│    │      │                          │翔、張浚益、張慧欣連帶沒收，如│
│    │      │                          │全部或一部不能沒收時，以其與梁│
│    │      │                          │春駿、黃智翔、張浚益、張慧欣財│
│    │      │                          │產連帶抵償之。                │
├──┼───┼─────────────┼───────────────┤
│(五)  │梁春駿│99年2月7日下午17時42分許，│梁春駿共同販賣第三級毒品，累犯│
│    │黃智翔│劉育燊以其所使用門號091332│，處有期徒刑貳年玖月，扣案如附│
│    │張浚益│2599行動電話撥打梁春駿所有│表三編號(三)、(四)、(五)、(六)、(七)所示│
│    │張慧欣│之門號0000000000行動電話，│之物沒收；未扣案因販賣第三級毒│
│    │張志成│表示欲購買第三級毒品愷他命│品犯罪所得新臺幣壹仟元與黃智翔│
│    │      │，梁春駿旋撥打張志成所有之│、張浚益、張慧欣、張志成連帶沒│
│    │      │門號00000000000行動電話（ │收，如全部或一部不能沒收時，以│
│    │      │已扣案），指揮其將第三級毒│其與黃智翔、張浚益、張慧欣、張│
│    │      │品愷他命3包送往桃園縣中壢 │志成財產連帶抵償之。          │
│    │      │撞球協會交給劉育燊，之後再│黃智翔共同販賣第三級毒品，處有│
│    │      │由劉育燊將現金1000元交付予│期徒刑貳年捌月，扣案如附表三編│
│    │      │梁春駿。                  │號(三)、(四)、(五)、(六)、(七)所示之物沒│
│    │      │                          │收；未扣案因販賣第三級毒品犯罪│
│    │      │                          │所得新臺幣壹仟元與梁春駿、張浚│
│    │      │                          │益、張慧欣、張志成連帶沒收，如│
│    │      │                          │全部或一部不能沒收時，以其與梁│
│    │      │                          │春駿、張浚益、張慧欣、張志成財│
│    │      │                          │產連帶抵償之。                │
│    │      │                          │張浚益共同販賣第三級毒品，處有│
│    │      │                          │期徒刑貳年捌月，扣案如附表三編│
│    │      │                          │號(三)、(四)、(五)、(六)、(七)所示之物沒│
│    │      │                          │收；未扣案因販賣第三級毒品犯罪│
│    │      │                          │所得新臺幣壹仟元與梁春駿、黃智│
│    │      │                          │翔、張慧欣、張志成連帶沒收，如│
│    │      │                          │全部或一部不能沒收時，以其與梁│
│    │      │                          │春駿、黃智翔、張慧欣、張志成財│
│    │      │                          │產連帶抵償之。                │
│    │      │                          │張慧欣共同販賣第三級毒品，累犯│
│    │      │                          │，處有期徒刑貳年捌月，扣案如附│
│    │      │                          │表三編號(三)、(四)、(五)、(六)、(七)所示│
│    │      │                          │之物沒收；未扣案因販賣第三級毒│
│    │      │                          │品犯罪所得新臺幣壹仟元與梁春駿│
│    │      │                          │、黃智翔、張浚益、張志成連帶沒│
│    │      │                          │收，如全部或一部不能沒收時，以│
│    │      │                          │其與梁春駿、黃智翔、張浚益、張│
│    │      │                          │志成財產連帶抵償之。          │
│    │      │                          │張志成共同販賣第三級毒品，處有│
│    │      │                          │期徒刑貳年柒月；扣案如附表三編│
│    │      │                          │號(三)、(四)、(五)、(六)、(七)所示之物沒│
│    │      │                          │收；未扣案因販賣第三級毒品犯罪│
│    │      │                          │所得新臺幣壹仟元與梁春駿、黃智│
│    │      │                          │翔、張浚益、張慧欣連帶沒收，如│
│    │      │                          │全部或一部不能沒收時，以其與梁│
│    │      │                          │春駿、黃智翔、張浚益、張慧欣財│
│    │      │                          │產連帶抵償之。                │
├──┼───┼─────────────┼───────────────┤
│(六)  │梁春駿│99年2月13日下午18時44分許 │梁春駿共同販賣第三級毒品，累犯│
│    │張浚益│，羅豪璋以其所使用門號0916│，處有期徒刑貳年玖月，扣案如附│
│    │張慧欣│900433行動電話撥打梁春駿所│表三編號(三)、(五)、(六)所示之物沒收│
│    │楊義雄│有之門號0000000000行動電話│；未扣案因販賣第三級毒品犯罪所│
│    │      │，表示欲購買第三級毒品愷他│得新臺幣壹仟元與張浚益、張慧欣│
│    │      │命1包，梁春駿遂要求羅豪璋 │、楊義雄連帶沒收，如全部或一部│
│    │      │撥打梁春駿交由楊義雄持用之│不能沒收時，以其與張浚益、張慧│
│    │      │門號0000000000行動電話（未│欣、楊義雄財產連帶抵償之；未扣│
│    │      │扣案），經羅豪璋與楊義雄聯│案如附表三編號(八)、(九)所示之物與│
│    │      │繫後，再由楊義雄以其所有門│張浚益、張慧欣、楊義雄連帶沒收│
│    │      │號0000000000行動電話（未扣│，如全部或一部不能沒收時，連帶│
│    │      │案）與梁春駿確認，再由楊義│追徵其價額。                  │
│    │      │雄在桃園縣大園鄉某便利商店│張浚益共同販賣第三級毒品，處有│
│    │      │前將第三級毒品愷他命1包（ │期徒刑貳年捌月，扣案如附表三編│
│    │      │重約1克）交付予羅豪璋，並 │號(三)、(五)、(六)所示之物沒收；未扣│
│    │      │向羅豪彰收取現金1000元。  │案因販賣第三級毒品犯罪所得新臺│
│    │      │                          │幣壹仟元與梁春駿、張慧欣、楊義│
│    │      │                          │雄連帶沒收，如全部或一部不能沒│
│    │      │                          │收時，以其與梁春駿、張慧欣、楊│
│    │      │                          │義雄財產連帶抵償之；未扣案如附│
│    │      │                          │表三編號(八)、(九)所示之物與梁春駿│
│    │      │                          │、張慧欣、楊義雄連帶沒收，如全│
│    │      │                          │部或一部不能沒收時，連帶追徵其│
│    │      │                          │價額。                        │
│    │      │                          │張慧欣共同販賣第三級毒品，累犯│
│    │      │                          │，處有期徒刑貳年捌月，扣案如附│
│    │      │                          │表三編號(三)、(五)、(六)所示之物沒收│
│    │      │                          │；未扣案因販賣第三級毒品犯罪所│
│    │      │                          │得新臺幣壹仟元與梁春駿、張浚益│
│    │      │                          │、楊義雄連帶沒收，如全部或一部│
│    │      │                          │不能沒收時，以其與梁春駿、張浚│
│    │      │                          │益、楊義雄財產連帶抵償之，未扣│
│    │      │                          │案如附表三編號(八)、(九)所示之物與│
│    │      │                          │梁春駿、張浚益、楊義雄連帶沒收│
│    │      │                          │，如全部或一部不能沒收時，連帶│
│    │      │                          │追徵其價額。                  │
│    │      │                          │楊義雄共同販賣第三級毒品，處有│
│    │      │                          │期徒刑貳年，扣案如附表三編號(三)│
│    │      │                          │、(五)、(六)所示之物沒收；未扣案因│
│    │      │                          │販賣第三級毒品犯罪所得新臺幣壹│
│    │      │                          │仟元與梁春駿、張浚益、張慧欣連│
│    │      │                          │帶沒收，如全部或一部不能沒收時│
│    │      │                          │，以其與梁春駿、張浚益、張慧欣│
│    │      │                          │財產連帶抵償之；未扣案如附表三│
│    │      │                          │編號(八)、(九)所示之物與梁春駿、張│
│    │      │                          │浚益、張慧欣連帶沒收，如全部或│
│    │      │                          │一部不能沒收時，連帶追徵其價額│
│    │      │                          │。                            │
│    │      │                          │                              │
├──┼───┼─────────────┼───────────────┤
│(七)  │梁春駿│99年2月下旬某日上午6時許，│梁春駿共同販賣第三級毒品，累犯│
│    │張浚益│鍾文展以其使用之門號098654│，處有期徒刑貳年玖月，扣案如附│
│    │張慧欣│5502行動電話撥打黃以任所有│表三編號(三)、(五)、(六)所示之物沒收│
│    │黃以任│之門號0000000000號行動電話│；未扣案如附表三編號(十)所示之物│
│    │      │（未扣案），表示欲購買第三│，與張浚益、張慧欣、黃以任連帶│
│    │      │級毒品愷他命1包，由黃以任 │沒收，如全部或一部不能沒收時，│
│    │      │將鍾文展所購買之第三級毒品│連帶追徵其價額或以其與張浚益、│
│    │      │愷他命送至鍾文展位於桃園縣│張慧欣、黃以任財產連帶抵償之。│
│    │      │平鎮市○○路○段之住處，約 │張浚益共同販賣第三級毒品，處有│
│    │      │定價款300元先行賒欠，後3月│期徒刑貳年捌月，扣案如附表三編│
│    │      │2日由梁春駿撥打鍾文展上開 │號(三)、(五)、(六)所示之物沒收；未扣│
│    │      │門號0000000000行動電話催收│案如附表三編號(十)所示之物，與梁│
│    │      │價款，仍無所獲。          │春駿、張慧欣、黃以任連帶沒收，│
│    │      │                          │如全部或一部不能沒收時，連帶追│
│    │      │                          │徵其價額。                    │
│    │      │                          │張慧欣共同販賣第三級毒品，累犯│
│    │      │                          │，處有期徒刑貳年捌月，扣案如附│
│    │      │                          │表三編號(三)、(五)、(六)所示之物沒收│
│    │      │                          │；未扣案如附表三編號(十)所示之物│
│    │      │                          │，與梁春駿、張浚益、黃以任連帶│
│    │      │                          │沒收，如全部或一部不能沒收時，│
│    │      │                          │連帶追徵其價額。              │
│    │      │                          │黃以任共同販賣第三級毒品，處有│
│    │      │                          │期徒刑貳年柒月，扣案如附表三編│
│    │      │                          │號(三)、(五)、(六)所示之物沒收；未扣│
│    │      │                          │案如附表三編號(十)所示之物，與梁│
│    │      │                          │春駿、張浚益、張慧欣連帶沒收，│
│    │      │                          │如全部或一部不能沒收時，連帶追│
│    │      │                          │徵其價額。                    │
│    │      │                          │                              │
└──┴───┴─────────────┴───────────────┘
附表二
┌──┬───┬─────────────┬─────────────┐
│編號│被  告│犯      罪      事      實│刑                      度│
├──┼───┼─────────────┼─────────────┤
│(一)  │張浚益│99年2月27日晚間19時14分許 │張浚益販賣第三級毒品，處有│
│    │      │，陳治宏以其所使用之門號09│期徒刑貳年捌月，扣案如附表│
│    │      │0000 0000行動電話撥打張浚 │三編號(五)所示之物沒收；未扣│
│    │      │益所有之門號0000000000行動│案因販賣第三級毒品犯罪所得│
│    │      │電話，（已扣案），表示欲購│新臺幣佰元沒收，如全部或│
│    │      │買第三級毒品愷他命，後由張│一部不能沒收時，以其財產抵│
│    │      │浚益將第三級毒品愷他命1包 │償之。                    │
│    │      │（重0. 5公克）送至桃園縣平│                          │
│    │      │鎮市復旦中學附近交付予陳治│                          │
│    │      │宏，價金300元由張浚益之前 │                          │
│    │      │積欠陳治宏之款項中扣抵。  │                          │
├──┼───┼─────────────┼─────────────┤
│(二)  │張浚益│99年2月27日晚間23時59分至 │張浚益販賣第三級毒品，處有│
│    │      │99年2月28日凌晨0時24分許，│期徒刑貳年捌月，扣案如附表│
│    │      │許瀚仁以其所使用門號03-490│三編號(五)所示之物沒收；未扣│
│    │      │3988家用電話及門號00000000│案因販賣第三級毒品犯罪所得│
│    │      │32行動電話撥打張浚益所有之│新臺幣佰元沒收，如全部或│
│    │      │門號0000000000行動電話，表│一部不能沒收時，以其財產抵│
│    │      │示欲購買第三級毒品愷他命，│償之。                    │
│    │      │於99年2月28日凌晨0時24分許│                          │
│    │      │，在桃園縣新屋交流道附近蒂│                          │
│    │      │芬妮檳榔攤，由張浚益將第三│                          │
│    │      │級毒品1包（重0.5公克）交付│                          │
│    │      │予許瀚仁，並向許瀚仁收取30│                          │
│    │      │0元之價金。               │                          │
├──┼───┼─────────────┼─────────────┤
│(三)  │張浚益│99年3月1日凌晨1時11分許， │張浚益販賣第三級毒品，處有│
│    │      │陳治宏以所使用之門號092708│期徒刑貳年捌月，扣案如附表│
│    │      │6953行動電話與張浚益所有之│三編號(五)所示之物沒收；未扣│
│    │      │門號0000000000行動電話聯繫│案因販賣第三級毒品犯罪所得│
│    │      │，表示欲購買第三級毒品愷他│新臺幣佰元沒收，如全部或│
│    │      │命，於同日凌晨1時15分許， │一部不能沒收時，以其財產抵│
│    │      │由張浚益將第三級毒品愷他命│償之。                    │
│    │      │1包送至桃園縣平鎮市復旦中 │                          │
│    │      │學附近小吃店交付予陳治宏，│                          │
│    │      │價金300元則由張浚益之前之 │                          │
│    │      │欠款中扣抵。              │                          │
├──┼───┼─────────────┼─────────────┤
│(四)  │張浚益│99年3月3日晚間21時33分，許│張浚益共同販賣第三級毒品，│
│    │黃以任│瀚仁以其所使用之門號03-349│處有期徒刑貳年捌月，扣案如│
│    │      │03988家用電話與張浚益所有 │附表三編號(五)所示之物沒收；│
│    │      │之門號0000000000行動電話聯│未扣案因販賣第三級毒品犯罪│
│    │      │繫，表示欲以300元購買第三 │所得新臺幣佰元與黃以任連│
│    │      │級毒品愷他命0.5公克，價金 │帶沒收，如全部或一部不能沒│
│    │      │則先行賒欠，後由張浚益指揮│收時，以其與黃以任財產連帶│
│    │      │黃以任將第三級毒品愷他命1 │抵償之；未扣案如附表三編號│
│    │      │包送至桃園縣新屋交流道附近│(十)所示之物，與黃以任連帶沒│
│    │      │交予許瀚仁，而由黃以任於同│收，如全部或一部不能沒收時│
│    │      │日晚間21時56分，在桃園縣中│，連帶追徵其價額。        │
│    │      │壢市○○路上以門號00000000│黃以任共同販賣第三級毒品，│
│    │      │22行動電話回報張浚益交易成│處有期徒刑貳年柒月，扣案如│
│    │      │功，之後再由許瀚仁將300元 │附表三編號(五)所示之物沒收；│
│    │      │交付予張浚益。            │未扣案因販賣第三級毒品犯罪│
│    │      │                          │所得新臺幣佰元與張浚益連│
│    │      │                          │帶沒收，如全部或一部不能沒│
│    │      │                          │收時，以其與張浚益財產連帶│
│    │      │                          │抵償之；未扣案如附表三編號│
│    │      │                          │(十)所示之物，與張浚益連帶沒│
│    │      │                          │收，如全部或一部不能沒收時│
│    │      │                          │，連帶追徵其價額。        │
│    │      │                          │                          │
├──┼───┼─────────────┼─────────────┤
│(五)  │張浚益│99年3月7日下午16時1分許， │張浚益販賣第三級毒品，處有│
│    │      │許瀚仁以其所使用之門號0988│期徒刑貳年捌月，扣案如附表│
│    │      │505832行動電話與張浚益所有│三編號(五)所示之物沒收；未扣│
│    │      │之門號0000000000行動電話聯│案因販賣第三級毒品犯罪所得│
│    │      │繫，表示欲購買第三級毒品愷│新臺幣陸佰元沒收，如全部或│
│    │      │他命2包，於同日下午16時20 │一部不能沒收時，以其財產抵│
│    │      │分許，，由張浚益將第三級毒│償之。                    │
│    │      │品愷他命2包（共計1公克）送│                          │
│    │      │至桃園縣新屋交流道附近蒂芬│                          │
│    │      │妮檳榔攤對面交付予許瀚仁，│                          │
│    │      │許瀚仁則當場付清價款600元 │                          │
│    │      │。                        │                          │
└──┴───┴─────────────┴─────────────┘
 附表三
┌──┬───────────┬──────┬────┐
│編號│名稱                  │所有人      │備註    │
├──┼───────────┼──────┼────┤
│(一)  │搭配門號0000000│李文浩      │未扣案  │
│    │一八八號行動電話壹支（│            │        │
│    │含SIM 壹張）          │            │        │
├──┼───────────┼──────┼────┤
│(二)  │搭配門號0000000│李文浩      │已扣案  │
│    │四一九號行動電話壹支（│            │（與本案│
│    │含SIM 壹張）          │            │無關）  │
├──┼───────────┼──────┼────┤
│(三)  │搭配門號0000000│梁春駿      │已扣案  │
│    │一００號行動電話壹支（│            │        │
│    │含SIM 壹張）          │            │        │
├──┼───────────┼──────┼────┤
│(四)  │搭配門號0000000│黃智翔      │已扣案  │
│    │九三八號行動電話壹支（│            │        │
│    │含SIM 壹張）          │            │        │
├──┼───────────┼──────┼────┤
│(五)  │搭配門號0000000│張浚益      │已扣案  │
│    │一六二號行動電話壹支（│            │        │
│    │含SIM 壹張）          │            │        │
├──┼───────────┼──────┼────┤
│(六)  │搭配門號0000000│張慧欣      │已扣案  │
│    │七０六號行動電話壹支（│            │        │
│    │含SIM 壹張）          │            │        │
├──┼───────────┼──────┼────┤
│(七)  │搭配門號0000000│張志成      │已扣案  │
│    │四００號行動電話壹支（│            │        │
│    │含SIM 壹張）          │            │        │
├──┼───────────┼──────┼────┤
│(八)  │搭配門號0000000│梁春駿      │未扣案  │
│    │四三四號行動電話壹支（│            │        │
│    │含SIM 壹張）          │            │        │
├──┼───────────┼──────┼────┤
│(九)  │搭配門號0000000│楊義雄      │未扣案  │
│    │五九０號行動電話壹支（│            │        │
│    │含SIM 壹張）          │            │        │
├──┼───────────┼──────┼────┤
│(十)  │搭配門號0000000│黃以任      │未扣案  │
│    │七二二號行動電話壹支（│            │        │
│    │含SIM 壹張）          │            │        │
└──┴───────────┴──────┴────┘
附錄本案論罪科刑法條
毒品危害防制條例第4條
製造、運輸、販賣第一級毒品者，處死刑或無期徒刑；處無期徒
刑者，得併科新臺幣 2 千萬元以下罰金。
製造、運輸、販賣第二級毒品者，處無期徒刑或 7 年以上有期
徒刑，得併科新臺幣 1 千萬元以下罰金。
製造、運輸、販賣第三級毒品者，處 5 年以上有期徒刑，得併
科新臺幣 7 百萬元以下罰金。
製造、運輸、販賣第四級毒品者，處 3 年以上 10 年以下有期
徒刑，得併科新臺幣 3 百萬元以下罰金。
製造、運輸、販賣專供製造或施用毒品之器具者，處 1 年以上
7 年以下有期徒刑，得併科新臺幣 1 百萬元以下罰金。
前五項之未遂犯罰之。

司法院資訊處製作；財團法人民間司法改革基金會備份。
